---
title: "control variables"
output: htlm_notebook
editor_options: 
  chunk_output_type: inline
header-includes:
    - \usepackage{setspace}\doublespacing
    - \usepackage{booktabs} 
    - \usepackage{tabularx}
    - \usepackage{tidy}
output:   
  bookdown::pdf_document2:
  fig_caption: true
  fontsize: 10.5pt
---
```{r hente-pakker, message=FALSE, include=FALSE, echo=FALSE}
library(dplyr) # Kan rense det nye data
library(tidyr)
library(stringr) # Til arbejde med string-data
library(ggplot2) # Til visualisering af resultater
library(viridis)
library(lubridate)
library(ggpubr) # Flere plots sammen
library(openxlsx) # Kan loade og gemme excel
library(ggpubr)
library(tidyverse)
library(haven) # til at åbne datasæt 
library(Hmisc)
library(scales)
library(corrr)
library(xtable)
```


##åbne data 
data fra 2018
```{r åben data, include=FALSE, echo=FALSE}
ESS18_demografi<- read.csv("../tema datasæt/ESS18_sociademo.csv")
```

```{r education norris}
str(ESS18_demografi$eisced)
unique(ESS18_demografi$eisced)
```


```{r education norris}
ESS18_demografi$eisced[ESS18_demografi$eisced == 55] <- NA
#omkode other til NA
unique(ESS18_demografi$eisced)
Hmisc::label(ESS18_demografi$eisced) <- "uddanelsesniveau, 1-7"
```

##Arbejdsløsheds variable i Norris
se s. 487
uemp3m: været arbejdsløs indenfor de sidste 3 månender
uemp12m: været arbejdsløs indenfor de sidste 12 månender

```{r}
unique(ESS18_demografi$uemp3m)
unique(ESS18_demografi$uemp12m)

#omkodes til faktorvariable, så nej er referent kategori (0, nu 2)
```
```{r}
attach(ESS18_demografi)
ESS18_demografi$uemp3m[ESS18_demografi$uemp3m == 2] <- "nej"
ESS18_demografi$uemp3m[ESS18_demografi$uemp3m == 1] <- "ja"

ESS18_demografi$uemp12m[ESS18_demografi$uemp12m == 2] <- "nej"
ESS18_demografi$uemp12m[ESS18_demografi$uemp12m == 1] <- "ja"
detach(ESS18_demografi)

#hvis svaret er nej til arbejdsløs er svaret til 12 måneder NA, dette ændre jeg til nej
attach(ESS18_demografi)
ESS18_demografi$uemp12m[ESS18_demografi$uemp3m == "nej"] <- "nej"
detach(ESS18_demografi)
```


```{r}
ESS18_demografi <- ESS18_demografi %>%
  mutate(uemp3m = as.factor(uemp3m), uemp12m = as.factor(uemp12m))

ESS18_demografi <- ESS18_demografi %>%
  mutate(uemp3m = fct_relevel(uemp3m, "nej"), uemp12m = fct_relevel(uemp12m, "nej"))

Hmisc::label(ESS18_demografi$uemp3m) <- "arbejdsløshed de sidste 3 måneder"
Hmisc::label(ESS18_demografi$uemp12m) <- "arbejdsløshed de sidste 12 måneder"
```



5 og 6 betyder man er på overførelseindkomst, kommer den om til overførelse indkomst er 1, andre er 0 (reference kategori), ligesom norris.
nu variable hedder Hincsrca (NORRIS)
```{r hovedindkomst}
ESS18_demografi$Hincsrca[ESS18_demografi$hincsrca == 5 | ESS18_demografi$hincsrca == 6] <- 1
ESS18_demografi$Hincsrca[ESS18_demografi$hincsrca < 5 | ESS18_demografi$hincsrca == 7] <- 0

#skal være en faktor var
ESS18_demografi <- ESS18_demografi %>%
  mutate(Hincsrca = as.factor(Hincsrca))
Hmisc::label(ESS18_demografi$Hincsrca) <- "overførelsesindkomst som hovedindkomst"
```

```{r økonomisk usikkerhed}
unique(ESS18_demografi$hincfel)
#intet behov for a ændre noget 
Hmisc::label(ESS18_demografi$hincfel) <- "personlig økonomisk usikkerhed, skala 1-4"
```

```{r indkomst niveau}
unique(ESS18_demografi$hinctnta)
#skaleret fra 1-10 percitiel i det land man bor i 
table(ESS18_demografi$hinctnta)
#der skal ikke ændre i den 
Hmisc::label(ESS18_demografi$hinctnta) <- "indkomstsniveau, 1-10 percentil"
```

```{r urbanization}
unique(ESS18_demografi$domicil)
#intet behov for a ændre noget 
Hmisc::label(ESS18_demografi$domicil) <- "Urbaniseringsgrad, 1-5, 5 stor by"
```

-----------

### Gender datasæt
```{r åben data, include=FALSE, echo=FALSE}
ESS18_gender<- read.csv("../tema datasæt/ESS18_gender.csv")
```

```{r kønsvariable}
unique(ESS18_gender$gndr)
```
lige nu er køn kodet så 1:male, 2:female, omkoder som female er refernet kategori (0), og er en faktor 
jeg antager der er større chance for mænd er auth end kvinder, derfor vigtigt at have med som kontrol var.

```{r}
attach(ESS18_gender)
ESS18_gender$sex[ESS18_gender$gndr == 2] <- "Female"
ESS18_gender$sex[ESS18_gender$gndr == 1] <- "Male"
detach(ESS18_gender)
unique(ESS18_gender$sex)
```


```{r}
ESS18_gender <- ESS18_gender %>%
  mutate(sex = as.factor(sex))

ESS18_gender <- ESS18_gender %>%
  mutate(sex = fct_relevel(sex, "Female"))
Hmisc::label(ESS18_gender$sex) <- "køn"
```


```{r alders variable}
unique(ESS18_gender$agea)
#ingen NA, derfor ikke brug for at omkode. 
Hmisc::label(ESS18_gender$agea) <- "alder"
```

### ESS18_wellbeing datasæt
```{r åben data, include=FALSE, echo=FALSE}
ESS18_wellbeing<- read.csv("../tema datasæt/ESS18_wellbeing.csv")
```

religion vigtighed
```{r religion vigtighed}
unique(ESS18_wellbeing$rlgdgr)
#intet behov for at ændre noget 
Hmisc::label(ESS18_wellbeing$rlgdgr) <- "vigtighed af religion, 1-10"
```
```{r}
unique(ESS18_wellbeing$rlgdnm)
attach(ESS18_wellbeing)
ESS18_wellbeing$rlgdnm[ESS18_wellbeing$rlgdnm %in% c(1, 2, 3, 4)] <- "Kristen"
ESS18_wellbeing$rlgdnm[ESS18_wellbeing$rlgdnm == 5] <- "Jøde"
ESS18_wellbeing$rlgdnm[ESS18_wellbeing$rlgdnm == 6] <- "Islam"
ESS18_wellbeing$rlgdnm[ESS18_wellbeing$rlgdnm %in% c(7, 8)] <- "NA"
detach(ESS18_wellbeing)
Hmisc::label(ESS18_wellbeing$rlgdnm) <- "Religion"
```


```{r}
#intet behov for at ændre noget 
Hmisc::label(ESS18_wellbeing$rlgdgr) <- "vigtighed af religion, 1-10"
```



```{r}
ESS18_wellbeing$inborn = ESS18_wellbeing$brncntr -1 #individual born i landet, 0: født, 1: ikke født i landet
ESS18_wellbeing$moborn = ESS18_wellbeing$mocntr -1 #mor born i landet, 0: født, 1: ikke født i landet
ESS18_wellbeing$faborn = ESS18_wellbeing$facntr -1 #far born i landet, 0: født, 1: ikke født i landet

indvandre <- ESS18_wellbeing %>%
  select(moborn, faborn)

indvandre$mofa <- rowSums(indvandre, na.rm=TRUE)
indvandre$idno <- ESS18_wellbeing$idno
indvandre$inborn <- ESS18_wellbeing$inborn
```


går efter DST definition af indvandre og efterkommer, dog uden at have statsborgerskab af forældre. 

```{r indvandre variable, include=FALSE, echo=FALSE}

attach(indvandre)
indvandre$indvandre[(indvandre$mofa == 2 & indvandre$inborn == 0) 
                    | (indvandre$moborn == 1 & indvandre$faborn == "NA" & indvandre$inborn ==0) 
                    | (indvandre$moborn == "NA" & indvandre$faborn == 1 & indvandre$inborn ==0)] = "Efterkommer"

indvandre$indvandre[(indvandre$mofa == 0) #begge forældre født i landet
                    | (indvandre$moborn == 1 & indvandre$faborn == 0 & indvandre$inborn ==0) #far + respondent født i landet
                    | (indvandre$moborn == 0 & indvandre$faborn == 1 & indvandre$inborn ==0) #mor + respondent født i landet
                    | (indvandre$moborn == 1 & indvandre$faborn == 0 & indvandre$inborn ==1) #far født i landet
                    | (indvandre$moborn == 0 & indvandre$faborn == 1 & indvandre$inborn ==1) #mor født i landet
                    | (indvandre$moborn == "NA" & indvandre$faborn == 0 & indvandre$inborn ==0)  #far + respondent født i landet
                    | (indvandre$moborn == 0 & indvandre$faborn == "NA" & indvandre$inborn ==0)]  = "Oprindelig"

indvandre$indvandre[(indvandre$mofa == 2 & indvandre$inborn == 1) 
                    | (indvandre$moborn == 1 & indvandre$faborn == "NA" & indvandre$inborn ==1) 
                    | (indvandre$moborn == "NA" & indvandre$faborn == 1 & indvandre$inborn ==1)] = "Indvandre"
detach(indvandre)

#skal være en faktor variable
indvandre$indvandre <- as.factor(indvandre$indvandre)
indvandre$indvandre <- fct_relevel(indvandre$indvandre, "Oprindelig", "Efterkommer", "Indvandre")
```

```{r}
table(ESS18_wellbeing$blgetmg)
table(indvandre$indvandre)
```


```{r}
attach(ESS18_wellbeing)
ESS18_wellbeing$Ethnic[ESS18_wellbeing$blgetmg == 2] <- "majoritet"
ESS18_wellbeing$Ethnic[ESS18_wellbeing$blgetmg == 1] <- "minoritet"
detach(ESS18_wellbeing)
ESS18_wellbeing$Ethnic <- as.factor(ESS18_wellbeing$Ethnic)
ESS18_wellbeing$Ethnic <- fct_relevel(ESS18_wellbeing$Ethnic, c("majoritet", "minoritet"))
str(ESS18_wellbeing$Ethnic)
```


tilføje labels
```{r labels }
Hmisc::label(ESS18_wellbeing$Ethnic) <- "en del af minoritet"
Hmisc::label(indvandre$indvandre) <- "nationalitet status"

```


```{r}
politics <- read.csv("../tema datasæt/ESS18_politics.csv")
```

```{r}
unique(politics$stfeco)
Hmisc::label(politics$stfeco) <- "national økonomi"
```


tilføje til kontrolvariable dataset

```{r skabe datasæt med relevante kontrol varaibler}
ESS18_control <- subset(ESS18_demografi, select =  c(id, eisced, uemp3m, uemp12m, Hincsrca, hincfel, hinctnta, domicil))
ESS18_control$sex <- ESS18_gender$sex
ESS18_control$agea <- ESS18_gender$agea
ESS18_control$rlgdgr <- ESS18_wellbeing$rlgdgr
ESS18_control$rlgdnm <- ESS18_wellbeing$rlgdnm
ESS18_control$indvandre <- indvandre$indvandre
ESS18_control$Ethnic <- ESS18_wellbeing$Ethnic
ESS18_control$stfeco <- politics$stfeco
write.csv(ESS18_control, file = ("../tema datasæt/ESS18_control.csv"))
```


#end

------------------------



```{r}
parti <- read.csv("../tema datasæt/parti.csv")
```

```{r}
parti$parti_dik_national[parti$cmp_parfam.x %in% c(60, 70)] <- 1
parti$parti_dik_national[parti$cmp_parfam.x %in% c(10, 20, 30, 40, 50, 80)] <- 0
parti$parti_dik_national[parti$cmp_parfam.x %in% c(90, 95, 98, 999)] <- NA
```

```{r}
parti <- full_join(parti, PVQ)
```

datasæt kun for kristen 
```{r}
ESS18_control_k <- ESS18_control
```


```{r}
parti_c <- parti %>%
  select(parti_dik_national, id)
ESS18_control_k <- full_join(ESS18_control_k, parti_c)
ESS18_control_k <- ESS18_control_k%>%
  filter(rlgdnm == "Kristen")
```

```{r, include=FALSE, echo=FALSE, message=F}
ESS18_control <- ESS18_control %>%
  group_by(cntry)%>%
  mutate(udd.corPVQ <-correlate(PVQ, eisced))%>%
  ungroup
ESS18_control <- ESS18_control %>%
  rename(udd.corPVQ = x)%>%
  select(subset = -c(term))
```


```{r, include=FALSE, echo=FALSE, message=F}
ESS18_control <- ESS18_control %>%
  mutate(indvandre_num = scales::rescale(as.numeric(indvandre), to = c(0,10)))
ESS18_control <- ESS18_control %>%
  mutate(indvandre.corPVQ <- correlate(PVQ, indvandre_num, method = "spearman"))
ESS18_control <- ESS18_control %>%
  rename(indvandre.corPVQ = x)%>%
  select(subset = -c(term))
ESS18_control <- ESS18_control %>%
  group_by(cntry)%>%
  mutate(indvandre_c.corPVQ <-correlate(PVQ, indvandre_num, method = "spearman"))%>%
  ungroup
ESS18_control <- ESS18_control %>%
  rename(indvandre_c.corPVQ = x)%>%
  select(subset = -c(term))
```


```{r, include=FALSE, echo=FALSE, message=F}
ESS18_control <- ESS18_control %>%
  mutate(Ethnic_num = scales::rescale(as.numeric(Ethnic), to = c(0,10)))
ESS18_control <- ESS18_control %>%
  mutate(Ethnic_num.corPVQ <- correlate(PVQ, Ethnic_num, method = "spearman"))
ESS18_control <- ESS18_control %>%
  rename(Ethnic_num.corPVQ = x)%>%
  select(subset = -c(term))
ESS18_control <- ESS18_control %>%
  group_by(cntry)%>%
  mutate(Ethnic_num.corPVQ <-correlate(PVQ, Ethnic_num, method = "spearman"))%>%
  ungroup
ESS18_control <- ESS18_control %>%
  rename(Ethnic_num_c.corPVQ = x)%>%
  select(subset = -c(term))

ESS18_control <- ESS18_control %>%
  mutate(rel.corPVQ <- correlate(PVQ, rlgdgr))
ESS18_control <- ESS18_control %>%
  rename(rel.corPVQ = x)%>%
  select(subset = -c(term))
ESS18_control <- ESS18_control %>%
  group_by(cntry)%>%
  mutate(rel_c.corPVQ <-correlate(PVQ, rlgdgr))%>%
  ungroup
ESS18_control <- ESS18_control %>%
  rename(rel_c.corPVQ = x)%>%
  select(subset = -c(term))
```


```{r, include=FALSE, echo=FALSE, message=F}

ESS18_control <- ESS18_control %>%
  mutate(sex_num = scales::rescale(as.numeric(sex), to = c(0,10)))
ESS18_control <- ESS18_control %>%
  mutate(sex.corPVQ <- correlate(PVQ, sex_num, method = "spearman"))
ESS18_control <- ESS18_control %>%
  rename(sex.corPVQ = x)%>%
  select(subset = -c(term))
ESS18_control <- ESS18_control %>%
  group_by(cntry)%>%
  mutate(sex.corPVQ <-correlate(PVQ, sex_num, method = "spearman"))%>%
  ungroup
ESS18_control <- ESS18_control %>%
  rename(sex_c.corPVQ = x)%>%
  select(subset = -c(term))
```



indkomst niveau 
```{r, include=FALSE, echo=FALSE, message=F}
ESS18_control <- ESS18_control %>%
  mutate(indkomst_niveau.corPVQ <- correlate(PVQ, hinctnta))
ESS18_control <- ESS18_control %>%
  rename(indkomst_niveau.corPVQ = x)%>%
  select(subset = -c(term))
ESS18_control <- ESS18_control %>%
  group_by(cntry)%>%
  mutate(indkomst_niveau_c.corPVQ <-correlate(PVQ, hinctnta))%>%
  ungroup
ESS18_control <- ESS18_control %>%
  rename(indkomst_niveau_c.corPVQ = x)%>%
  select(subset = -c(term))
```

arbejdsløshed sidste 3 og 12 måneder 
```{r, include=FALSE, echo=FALSE, message=F}
ESS18_control <- ESS18_control %>%
  mutate(uemp3m_num = scales::rescale(as.numeric(uemp3m), to = c(0,10)))
ESS18_control <- ESS18_control %>%
  mutate(uemp3m.corPVQ <- correlate(PVQ, uemp3m_num, method = "spearman"))
ESS18_control <- ESS18_control %>%
  rename(uemp3m.corPVQ = x)%>%
  select(subset = -c(term))
ESS18_control <- ESS18_control %>%
  group_by(cntry)%>%
  mutate(uemp3m.corPVQ <-correlate(PVQ, uemp3m_num, method = "spearman"))%>%
  ungroup
ESS18_control <- ESS18_control %>%
  rename(uemp3m_c.corPVQ = x)%>%
  select(subset = -c(term))

ESS18_control <- ESS18_control %>%
  mutate(uemp12m_num = scales::rescale(as.numeric(uemp12m), to = c(0,10)))
ESS18_control <- ESS18_control %>%
  mutate(uemp12m.corPVQ <- correlate(PVQ, uemp12m_num, method = "spearman"))
ESS18_control <- ESS18_control %>%
  rename(uemp12m.corPVQ = x)%>%
  select(subset = -c(term))
ESS18_control <- ESS18_control %>%
  group_by(cntry)%>%
  mutate(uemp12m.corPVQ <-correlate(PVQ, uemp12m_num, method = "spearman"))%>%
  ungroup
ESS18_control <- ESS18_control %>%
  rename(uemp12m_c.corPVQ = x)%>%
  select(subset = -c(term))
```

økonomiske usikkerhed
```{r, include=FALSE, echo=FALSE, message=F}
ESS18_control <- ESS18_control %>%
  mutate(hincfel_10 = scales::rescale(as.numeric(hincfel), to = c(0,10)))
ESS18_control <- ESS18_control %>%
  mutate(hincfel.corPVQ <- correlate(PVQ, hincfel_10, method = "spearman"))
ESS18_control <- ESS18_control %>%
  rename(hincfel.corPVQ = x)%>%
  select(subset = -c(term))
ESS18_control <- ESS18_control %>%
  group_by(cntry)%>%
  mutate(hincfel.corPVQ <-correlate(PVQ, hincfel_10, method = "spearman"))%>%
  ungroup
ESS18_control <- ESS18_control %>%
  rename(hincfel_c.corPVQ = x)%>%
  select(subset = -c(term))
```



```{r, include=FALSE, echo=FALSE, message=F}
#parti <- parti %>%
 # mutate(parti_dik_national_10 = rescale(as.numeric(parti_dik_national), to = c(0,10)))
parti <- parti %>%
  mutate(parti_dik_national.corPVQ <- correlate(PVQ, parti_dik_national, method = "spearman"))
parti <- parti %>%
  rename(parti_dik_national.corPVQ = x)%>%
  select(subset = -c(term))
parti <- parti %>%
  group_by(cntry)%>%
  mutate(parti_dik_national.corPVQ <-correlate(PVQ, parti_dik_national, method = "spearman"))%>%
  ungroup
parti <- parti %>%
  rename(parti_dik_national_c.corPVQ = x)%>%
  select(subset = -c(term))
```


med norris

```{r, include=FALSE, echo=FALSE, message=F}
ESS18_control <- ESS18_control %>%
  group_by(cntry)%>%
  mutate(udd.corN <-correlate(Norris, eisced))%>%
  ungroup
ESS18_control <- ESS18_control %>%
  rename(udd.corN = x)%>%
  select(subset = -c(term))
```


```{r, include=FALSE, echo=FALSE, message=F}
ESS18_control <- ESS18_control %>%
  mutate(indvandre_num = scales::rescale(as.numeric(indvandre), to = c(0,10)))
ESS18_control <- ESS18_control %>%
  mutate(indvandre.corN <- correlate(Norris, indvandre_num, method = "spearman"))
ESS18_control <- ESS18_control %>%
  rename(indvandre.corN = x)%>%
  select(subset = -c(term))
ESS18_control <- ESS18_control %>%
  group_by(cntry)%>%
  mutate(indvandre_c.corN <-correlate(Norris, indvandre_num, method = "spearman"))%>%
  ungroup
ESS18_control <- ESS18_control %>%
  rename(indvandre_c.corN = x)%>%
  select(subset = -c(term))
```


```{r, include=FALSE, echo=FALSE, message=F}
ESS18_control <- ESS18_control %>%
  mutate(Ethnic_num = scales::rescale(as.numeric(Ethnic), to = c(0,10)))
ESS18_control <- ESS18_control %>%
  mutate(Ethnic_num.corN <- correlate(Norris, Ethnic_num, method = "spearman"))
ESS18_control <- ESS18_control %>%
  rename(Ethnic_num.corN = x)%>%
  select(subset = -c(term))
ESS18_control <- ESS18_control %>%
  group_by(cntry)%>%
  mutate(Ethnic_num.corN <-correlate(Norris, Ethnic_num, method = "spearman"))%>%
  ungroup
ESS18_control <- ESS18_control %>%
  rename(Ethnic_num_c.corN = x)%>%
  select(subset = -c(term))

ESS18_control <- ESS18_control %>%
  mutate(rel.corN <- correlate(Norris, rlgdgr))
ESS18_control <- ESS18_control %>%
  rename(rel.corN = x)%>%
  select(subset = -c(term))
ESS18_control <- ESS18_control %>%
  group_by(cntry)%>%
  mutate(rel_c.corN <-correlate(Norris, rlgdgr))%>%
  ungroup
ESS18_control <- ESS18_control %>%
  rename(rel_c.corN = x)%>%
  select(subset = -c(term))
```


```{r, include=FALSE, echo=FALSE, message=F}

ESS18_control <- ESS18_control %>%
  mutate(sex_num = scales::rescale(as.numeric(sex), to = c(0,10)))
ESS18_control <- ESS18_control %>%
  mutate(sex.corN <- correlate(Norris, sex_num, method = "spearman"))
ESS18_control <- ESS18_control %>%
  rename(sex.corN = x)%>%
  select(subset = -c(term))
ESS18_control <- ESS18_control %>%
  group_by(cntry)%>%
  mutate(sex.corN <-correlate(Norris, sex_num, method = "spearman"))%>%
  ungroup
ESS18_control <- ESS18_control %>%
  rename(sex_c.corN = x)%>%
  select(subset = -c(term))
```



indkomst niveau 
```{r, include=FALSE, echo=FALSE, message=F}
ESS18_control <- ESS18_control %>%
  mutate(indkomst_niveau.corN <- correlate(Norris, hinctnta))
ESS18_control <- ESS18_control %>%
  rename(indkomst_niveau.corN = x)%>%
  select(subset = -c(term))
ESS18_control <- ESS18_control %>%
  group_by(cntry)%>%
  mutate(indkomst_niveau_c.corN <-correlate(Norris, hinctnta))%>%
  ungroup
ESS18_control <- ESS18_control %>%
  rename(indkomst_niveau_c.corN = x)%>%
  select(subset = -c(term))
```

arbejdsløshed sidste 3 og 12 måneder 
```{r, include=FALSE, echo=FALSE, message=F}
ESS18_control <- ESS18_control %>%
  mutate(uemp3m_num = scales::rescale(as.numeric(uemp3m), to = c(0,10)))
ESS18_control <- ESS18_control %>%
  mutate(uemp3m.corN <- correlate(Norris, uemp3m_num, method = "spearman"))
ESS18_control <- ESS18_control %>%
  rename(uemp3m.corN = x)%>%
  select(subset = -c(term))
ESS18_control <- ESS18_control %>%
  group_by(cntry)%>%
  mutate(uemp3m.corN <-correlate(Norris, uemp3m_num, method = "spearman"))%>%
  ungroup
ESS18_control <- ESS18_control %>%
  rename(uemp3m_c.corN = x)%>%
  select(subset = -c(term))

ESS18_control <- ESS18_control %>%
  mutate(uemp12m_num = scales::rescale(as.numeric(uemp12m), to = c(0,10)))
ESS18_control <- ESS18_control %>%
  mutate(uemp12m.corN <- correlate(Norris, uemp12m_num, method = "spearman"))
ESS18_control <- ESS18_control %>%
  rename(uemp12m.corN = x)%>%
  select(subset = -c(term))
ESS18_control <- ESS18_control %>%
  group_by(cntry)%>%
  mutate(uemp12m.corN <-correlate(Norris, uemp12m_num, method = "spearman"))%>%
  ungroup
ESS18_control <- ESS18_control %>%
  rename(uemp12m_c.corN = x)%>%
  select(subset = -c(term))
```

økonomiske usikkerhed
```{r, include=FALSE, echo=FALSE, message=F}
ESS18_control <- ESS18_control %>%
  mutate(hincfel_10 = scales::rescale(as.numeric(hincfel), to = c(0,10)))
ESS18_control <- ESS18_control %>%
  mutate(hincfel.corN <- correlate(Norris, hincfel_10, method = "spearman"))
ESS18_control <- ESS18_control %>%
  rename(hincfel.corN = x)%>%
  select(subset = -c(term))
ESS18_control <- ESS18_control %>%
  group_by(cntry)%>%
  mutate(hincfel.corN <-correlate(Norris, hincfel_10, method = "spearman"))%>%
  ungroup
ESS18_control <- ESS18_control %>%
  rename(hincfel_c.corN = x)%>%
  select(subset = -c(term))
```



```{r, include=FALSE, echo=FALSE, message=F}
#parti <- parti %>%
 # mutate(parti_dik_national_10 = rescale(as.numeric(parti_dik_national), to = c(0,10)))
parti <- parti %>%
  mutate(parti_dik_national.corN <- correlate(Norris, parti_dik_national, method = "spearman"))
parti <- parti %>%
  rename(parti_dik_national.corN = x)%>%
  select(subset = -c(term))
parti <- parti %>%
  group_by(cntry)%>%
  mutate(parti_dik_national.corN <-correlate(Norris, parti_dik_national, method = "spearman"))%>%
  ungroup
parti <- parti %>%
  rename(parti_dik_national_c.corN = x)%>%
  select(subset = -c(term))
```






datasæt kun for kristen
```{r, include=FALSE, echo=FALSE, message=F}
ESS18_control_k <- ESS18_control_k %>%
  group_by(cntry)%>%
  mutate(udd.cor <-correlate(PVQ, eisced))%>%
  ungroup
ESS18_control_k <- ESS18_control_k %>%
  rename(udd.cor = x)%>%
  select(subset = -c(term))
```


```{r, include=FALSE, echo=FALSE, message=F}
ESS18_control_k <- ESS18_control_k %>%
  mutate(indvandre_num = scales::rescale(as.numeric(indvandre), to = c(0,10)))
ESS18_control_k <- ESS18_control_k %>%
  mutate(indvandre.cor <- correlate(PVQ, indvandre_num, method = "spearman"))
ESS18_control_k <- ESS18_control_k %>%
  rename(indvandre.cor = x)%>%
  select(subset = -c(term))
ESS18_control_k <- ESS18_control_k %>%
  group_by(cntry)%>%
  mutate(indvandre_c.cor <-correlate(PVQ, indvandre_num, method = "spearman"))%>%
  ungroup
ESS18_control_k <- ESS18_control_k %>%
  rename(indvandre_c.cor = x)%>%
  select(subset = -c(term))
```


```{r, include=FALSE, echo=FALSE, message=F}
ESS18_control_k <- ESS18_control_k %>%
  mutate(Ethnic_num = scales::rescale(as.numeric(Ethnic), to = c(0,10)))
ESS18_control_k <- ESS18_control_k %>%
  mutate(Ethnic_num.cor <- correlate(PVQ, Ethnic_num, method = "spearman"))
ESS18_control_k <- ESS18_control_k %>%
  rename(Ethnic_num.cor = x)%>%
  select(subset = -c(term))
ESS18_control_k <- ESS18_control_k %>%
  group_by(cntry)%>%
  mutate(Ethnic_num.cor <-correlate(PVQ, Ethnic_num, method = "spearman"))%>%
  ungroup
ESS18_control_k <- ESS18_control_k %>%
  rename(Ethnic_num_c.cor = x)%>%
  select(subset = -c(term))

ESS18_control_k <- ESS18_control_k %>%
  mutate(rel.cor <- correlate(PVQ, rlgdgr))
ESS18_control_k <- ESS18_control_k %>%
  rename(rel.cor = x)%>%
  select(subset = -c(term))
ESS18_control_k <- ESS18_control_k %>%
  group_by(cntry)%>%
  mutate(rel_c.cor <-correlate(PVQ, rlgdgr))%>%
  ungroup
ESS18_control_k <- ESS18_control_k %>%
  rename(rel_c.cor = x)%>%
  select(subset = -c(term))
```


```{r, include=FALSE, echo=FALSE, message=F}

ESS18_control_k <- ESS18_control_k %>%
  mutate(sex_num = scales::rescale(as.numeric(sex), to = c(0,10)))
ESS18_control_k <- ESS18_control_k %>%
  mutate(sex.cor <- correlate(PVQ, sex_num, method = "spearman"))
ESS18_control_k <- ESS18_control_k %>%
  rename(sex.cor = x)%>%
  select(subset = -c(term))
ESS18_control_k <- ESS18_control_k %>%
  group_by(cntry)%>%
  mutate(sex.cor <-correlate(PVQ, sex_num, method = "spearman"))%>%
  ungroup
ESS18_control_k <- ESS18_control_k %>%
  rename(sex_c.cor = x)%>%
  select(subset = -c(term))
```



indkomst niveau 
```{r, include=FALSE, echo=FALSE, message=F}
ESS18_control_k <- ESS18_control_k %>%
  mutate(indkomst_niveau.cor <- correlate(PVQ, hinctnta))
ESS18_control_k <- ESS18_control_k %>%
  rename(indkomst_niveau.cor = x)%>%
  select(subset = -c(term))
ESS18_control_k <- ESS18_control_k %>%
  group_by(cntry)%>%
  mutate(indkomst_niveau_c.cor <-correlate(PVQ, hinctnta))%>%
  ungroup
ESS18_control_k <- ESS18_control_k %>%
  rename(indkomst_niveau_c.cor = x)%>%
  select(subset = -c(term))
```

arbejdsløshed sidste 3 og 12 måneder 
```{r, include=FALSE, echo=FALSE, message=F}
ESS18_control_k <- ESS18_control_k %>%
  mutate(uemp3m_num = scales::rescale(as.numeric(uemp3m), to = c(0,10)))
ESS18_control_k <- ESS18_control_k %>%
  mutate(uemp3m.cor <- correlate(PVQ, uemp3m_num, method = "spearman"))
ESS18_control_k <- ESS18_control_k %>%
  rename(uemp3m.cor = x)%>%
  select(subset = -c(term))
ESS18_control_k <- ESS18_control_k %>%
  group_by(cntry)%>%
  mutate(uemp3m.cor <-correlate(PVQ, uemp3m_num, method = "spearman"))%>%
  ungroup
ESS18_control_k <- ESS18_control_k %>%
  rename(uemp3m_c.cor = x)%>%
  select(subset = -c(term))

ESS18_control_k <- ESS18_control_k %>%
  mutate(uemp12m_num = scales::rescale(as.numeric(uemp12m), to = c(0,10)))
ESS18_control_k <- ESS18_control_k %>%
  mutate(uemp12m.cor <- correlate(PVQ, uemp12m_num, method = "spearman"))
ESS18_control_k <- ESS18_control_k %>%
  rename(uemp12m.cor = x)%>%
  select(subset = -c(term))
ESS18_control_k <- ESS18_control_k %>%
  group_by(cntry)%>%
  mutate(uemp12m.cor <-correlate(PVQ, uemp12m_num, method = "spearman"))%>%
  ungroup
ESS18_control_k <- ESS18_control_k %>%
  rename(uemp12m_c.cor = x)%>%
  select(subset = -c(term))
```

økonomiske usikkerhed
```{r, include=FALSE, echo=FALSE, message=F}
ESS18_control_k <- ESS18_control_k %>%
  mutate(hincfel_10 = scales::rescale(as.numeric(hincfel), to = c(0,10)))
ESS18_control_k <- ESS18_control_k %>%
  mutate(hincfel.cor <- correlate(PVQ, hincfel_10, method = "spearman"))
ESS18_control_k <- ESS18_control_k %>%
  rename(hincfel.cor = x)%>%
  select(subset = -c(term))
ESS18_control_k <- ESS18_control_k %>%
  group_by(cntry)%>%
  mutate(hincfel.cor <-correlate(PVQ, hincfel_10, method = "spearman"))%>%
  ungroup
ESS18_control_k <- ESS18_control_k %>%
  rename(hincfel_c.cor = x)%>%
  select(subset = -c(term))
```



```{r, include=FALSE, echo=FALSE, message=F}
#parti <- parti %>%
 # mutate(parti_dik_national_10 = rescale(as.numeric(parti_dik_national), to = c(0,10)))
ESS18_control_k <- ESS18_control_k %>%
  mutate(parti_dik_national.cor <- correlate(PVQ, parti_dik_national, method = "spearman"))
ESS18_control_k <- ESS18_control_k %>%
  rename(parti_dik_national.cor = x)%>%
  select(subset = -c(term))
ESS18_control_k <- ESS18_control_k %>%
  group_by(cntry)%>%
  mutate(parti_dik_national.cor <-correlate(PVQ, parti_dik_national, method = "spearman"))%>%
  ungroup
ESS18_control_k <- ESS18_control_k %>%
  rename(parti_dik_national_c.cor = x)%>%
  select(subset = -c(term))
```



```{r}
edd <- ESS18_control %>%
  select(eisced, PVQ)%>%
  filter(eisced != "NA", PVQ != "NA")
edd.rcorr = rcorr(as.matrix(edd))
edd.rcorr
edd.p = edd.rcorr$P
```

```{r}
corstars <-function(x, method=c("pearson", "spearman"), removeTriangle=c("upper", "lower"),
                     result=c("none", "html", "latex")){
    #Compute correlation matrix
    require(Hmisc)
    x <- as.matrix(x)
    correlation_matrix<-rcorr(x, type=method[1])
    R <- correlation_matrix$r # Matrix of correlation coeficients
    p <- correlation_matrix$P # Matrix of p-value 
    
    ## Define notions for significance levels; spacing is important.
    mystars <- ifelse(p < .0001, "****", ifelse(p < .001, "*** ", ifelse(p < .01, "**  ", ifelse(p < .05, "*   ", "    "))))
    
    ## trunctuate the correlation matrix to two decimal
    R <- format(round(cbind(rep(-1.11, ncol(x)), R), 2))[,-1]
    
    ## build a new matrix that includes the correlations with their apropriate stars
    Rnew <- matrix(paste(R, mystars, sep=""), ncol=ncol(x))
    diag(Rnew) <- paste(diag(R), " ", sep="")
    rownames(Rnew) <- colnames(x)
    colnames(Rnew) <- paste(colnames(x), "", sep="")
    
    ## remove upper triangle of correlation matrix
    if(removeTriangle[1]=="upper"){
      Rnew <- as.matrix(Rnew)
      Rnew[upper.tri(Rnew, diag = TRUE)] <- ""
      Rnew <- as.data.frame(Rnew)
    }
    
    ## remove lower triangle of correlation matrix
    else if(removeTriangle[1]=="lower"){
      Rnew <- as.matrix(Rnew)
      Rnew[lower.tri(Rnew, diag = TRUE)] <- ""
      Rnew <- as.data.frame(Rnew)
    }
    
    ## remove last column and return the correlation matrix
    Rnew <- cbind(Rnew[1:length(Rnew)-1])
    if (result[1]=="none") return(Rnew)
    else{
      if(result[1]=="html") print(xtable(Rnew), type="html")
      else print(xtable(Rnew), type="latex") 
    }
} 

```

```{r}
ESS_control_cor_pearson <- ESS18_control %>%
  select(PVQ, eisced, Hincsrca, hincfel, hinctnta, domicil, agea, rlgdgr)

ESS_control_cor_spearman <- ESS18_control %>%
  select(PVQ, uemp3m, uemp12m, sex, indvandre, Ethnic)%>%
  mutate(uemp3m <- as.numeric(uemp3m), uemp12m <- as.numeric(uemp12m), sex <- as.numeric(sex), indvandre <- as.numeric(indvandre))%>%
  filter(!is.na(PVQ))
```


```{r}
corstars(ESS_control_cor_pearson, method="pearson", result="latex")
```
```{r}
corstars(ESS_control_cor_spearman, result="latex")
```

```{r}
edd <- lm(PVQ ~ eisced, ESS_control_cor_pearson)
summary(edd)
```
```{r}
weighted_corr <- cov.wt(ESS18_control$PVQ, ESS18_control$eisced, method = "pearson", wt = anweight)
```

```{r}
ESS_control_cor_pearson <- na.omit(ESS_control_cor_pearson)

ESS_control_cor_pearson <- data.frame(lapply(ESS_control_cor_pearson, function(x) as.numeric(as.character(x))))

anweight <- as.vector(ESS_control_cor_pearson$anweight)

```


```{r}
weighted_corr <- cov.wt(ESS_control_cor_pearson, wt = anweight, cor = TRUE)

corr_matrix <- weighted_corr$cor

```

```{r}
ESS_edu <- ESS18_control%>%
  select(PVQ, anweight, eisced)
ESS_edu <- na.omit(ESS_edu)
anweight <- as.vector(ESS_edu$anweight)

weighted_corr <- cov.wt(ESS_edu, wt = anweight, cor = TRUE)

corr_matrix <- weighted_corr$cor

```

```{r}
library(jtools)
```

```{r}
pairs(ESS_control_cor_pearson, pch = 19, lower.panel = NULL)
```
```{r}
library(psych)
pairs.panels(ESS_control_cor_pearson, 
             method = "pearson", # correlation method
             hist.col = "#00AFBB",
             density = F,  # show density plots
             ellipses = F, # show correlation ellipses
             stars = TRUE)


```

```{r}
pairs.panels(ESS_control_cor_pearson, 
             method = "spearman", # correlation method
             hist.col = "#00AFBB",
             density = F,  # show density plots
             ellipses = F, # show correlation ellipses
             stars=TRUE)
```

```{r}
ESS_control_cor_peason <- ESS18_control %>%
  select(PVQ, eisced, hincfel, hinctnta, domicil, agea, rlgdgr, anweight, cntry)
ESS_control_cor_peason$cntry <- as.numeric( ESS_control_cor_peason$cntry)
```


```{r}
sb <- statsBy(ESS_control_cor_peason, cntry, cors = TRUE, cor="cor", method="pearson", use="pairwise", poly=FALSE, na.rm=TRUE,alpha=.05,minlength=5,weights=anweight)
```
```{r}

```

