---
title: "control correlation Reverse 1"
output: htlm_notebook
editor_options: 
  chunk_output_type: inline
header-includes:
    - \usepackage{setspace}\doublespacing
    - \usepackage{booktabs} 
    - \usepackage{tabularx}
    - \usepackage{tidy}
output:   
  bookdown::pdf_document2:
  fig_caption: true
  fontsize: 10.5pt
---

## Hente pakker

```{r hente-pakker, message=FALSE, include=FALSE, echo=FALSE}
library(dplyr) # Kan rense det nye data
library(tidyr)
library(stringr) # Til arbejde med string-data
library(ggplot2) # Til visualisering af resultater
library(tidyverse) #datoer
library(haven) # til at åbne datasæt 
library(Hmisc)
library(corrr)
library(xtable)
library(jtools)
library(weights)
library(broom)
library(purrr)
```

## Åbne Data

```{r}
PVQ<- read.csv("../tema datasæt/PVQ_r.csv")
ESS18<- read.csv("../original data/ESS18.csv")
ESS18_control<- read.csv("../tema datasæt/ESS18_control.csv")
```

```{r}
weights <- ESS18 %>%
  select(psu, stratum, anweight, id, cntry)
write.csv(weights, file = ("../tema datasæt/weights.csv"))
```

```{r, include=FALSE, echo=FALSE}
ESS18_control <- left_join(ESS18_control, PVQ, by = "id")
ESS18_control <- left_join(ESS18_control, weights, by = "id")
```

```{r}
ESS18_control <- ESS18_control %>%
  filter(PVQ != "NA")
```

```{r}
rm(ESS18, PVQ, weights)
```

```{r}
table(ESS18_control$cntry)
```


# Brugbar kode

## Nesting og korrelation af data

gather data, så dataen er i lang format

```{r}
data_1 <- gather(ESS18_control, Autho, values, PVQ:Norris)%>%
  gather(control, con_value, eisced:stfeco)
data_1 <- data_1%>%
  select(c(cntry, anweight, Autho, values, control, con_value))%>%
  mutate(con_value = as.numeric(con_value))
data_1 <- na.omit(data_1)
```

```{r}
data_nest <- group_by(data_1, Autho, control, cntry) %>% nest()
```

## Funktion med vejet korrelation

```{r}
cor_fun <- function(df){
  name <- as.data.frame(wtd.cor(df$values, df$con_value, df$anweight))
    name$p.value <- round(name$p.value, digits = 5)
  return(name)
}
```

Korrelation for alle lande samlet

```{r}
data_nest_all <- group_by(data_1, Autho, control) %>% nest()
data_nest_all1 <- mutate(data_nest_all, model = map(data, cor_fun))
corr_pr_all <- select(data_nest_all1, -data) %>% unnest()
corr_pr_all$cntry <- "All"
```

## Datasæt med korrelation

indholder korrelationer på landeniveau, mellem kontrol variabler og et autoritærisme mål.

```{r}
data_nest1 <- mutate(data_nest, model = map(data, cor_fun))
corr_pr <- select(data_nest1, -data) %>% unnest()

corr_pr <- bind_rows(corr_pr_all, corr_pr)
rm(corr_pr_all, data_nest, data_1, data_nest1, data_nest_all, data_nest_all1)
```

```{r}
corr_all <- corr_pr %>%
  filter(cntry == "All")
```

## Sammenlign retning og signifikans

lande samlignet med alle lande

```{r}
lande_fht_all_dir<- function(df){

df$direction[df$control == "eisced" & df$cntry != "All" & df$correlation >= 0] <- FALSE
df$direction[df$control == "eisced" & df$cntry != "All" & df$correlation < 0] <- TRUE

df$direction[df$control == "Hincsrca" & df$cntry != "All" & df$correlation >= 0] <- FALSE
df$direction[df$control == "Hincsrca" & df$cntry != "All" & df$correlation < 0] <- TRUE

df$direction[df$control == "hincfel" & df$cntry != "All" & df$correlation <= 0] <- FALSE
df$direction[df$control == "hincfel" & df$cntry != "All" & df$correlation > 0] <- TRUE

df$direction[df$control == "hinctnta" & df$cntry != "All" & df$correlation >= 0] <- FALSE
df$direction[df$control == "hinctnta" & df$cntry != "All" & df$correlation < 0] <- TRUE

df$direction[df$control == "domicil" & df$cntry != "All" & df$correlation <= 0] <- FALSE
df$direction[df$control == "domicil" & df$cntry != "All" & df$correlation > 0] <- TRUE

df$direction[df$control == "agea" & df$cntry != "All" & df$correlation <= 0] <- FALSE
df$direction[df$control == "agea" & df$cntry != "All" & df$correlation > 0] <- TRUE

df$direction[df$control == "rlgdgr" & df$cntry != "All" & df$correlation <= 0] <- FALSE
df$direction[df$control == "rlgdgr" & df$cntry != "All" & df$correlation > 0] <- TRUE

df$direction[df$control == "stfeco" & df$cntry != "All" & df$correlation >= 0] <- FALSE
df$direction[df$control == "stfeco" & df$cntry != "All" & df$correlation < 0] <- TRUE
return(df)
}


lande_fht_all_sig<- function(df){
df$sig[df$direction == TRUE & df$cntry != "All" & df$p.value <= 0.05] <- TRUE
df$sig[df$direction == TRUE & df$cntry != "All" & df$p.value > 0.05] <- FALSE
df$sig[df$direction == FALSE] <- FALSE

return(df)
}
```

```{r}
corr_pr <- lande_fht_all_dir(corr_pr)
corr_pr <- lande_fht_all_sig(corr_pr)
```

```{r}
rm(lande_fht_all_dir, lande_fht_all_sig, corr_all, cor_fun)
```

### datasæt med retning for lande ift. generelt

```{r}
aut_dir <- corr_pr %>%
  filter(cntry != "All") %>%
  group_by(control, Autho) %>% 
  tally(direction)

aut_sig <- corr_pr %>%
  filter(cntry != "All") %>%
  group_by(control, Autho) %>% 
  tally(sig)

```

```{r}

```
