---
title: "diskrimiation"
output: htlm_notebook
editor_options: 
  chunk_output_type: inline
header-includes:
    - \usepackage{setspace}\doublespacing
    - \usepackage{booktabs} 
    - \usepackage{tabularx}
    - \usepackage{tidy}
output:   
  bookdown::pdf_document2:
  fig_caption: true
  fontsize: 10.5pt
---

```{r hente-pakker, message=FALSE, include=FALSE, echo=FALSE}
library(dplyr) # Kan rense det nye data
library(tidyr)
library(stringr) # Til arbejde med string-data
library(ggplot2) # Til visualisering af resultater
library(tidyverse) #datoer
library(haven) # til at åbne datasæt 
library(Hmisc)
library(corrr)
library(xtable)
library(jtools)
library(weights)
library(broom)
library(purrr)
```

```{r åbne data, message=FALSE, include=FALSE, echo=FALSE}
PVQ<- read.csv("../tema datasæt/PVQ_r.csv")
weights<- read.csv("../tema datasæt/weights.csv")
wellbeing<- read.csv("../tema datasæt/ESS18_wellbeing.csv")
```

```{r, include=FALSE, echo=FALSE}
wellbeing <- left_join(wellbeing, PVQ, by = "id")
wellbeing <- left_join(wellbeing, weights, by = "id")
rm(PVQ, weights)
```

```{r}
diskrimination <- wellbeing%>%
  select(c(id, cntry, anweight, PVQ, dscrgrp:dscrnap))
```

```{r}
table(diskrimination$dscroth)
```

| Variable | Beskrivelse                                             | Ja kode | Antal |
|----------|---------------------------------------------------------|---------|-------|
| dscrgrp  | Member of a group discriminated against in this country | 1       | 3477  |
| dscrrce  | Discrimination of respondent's group: colour or race    | 1       | 450   |
| dscrntn  | Discrimination of respondent's group: nationality       | 1       | 712   |
| dscrrlg  | Discrimination of respondent's group: religion          | 1       | 610   |
| dscrlng  | Discrimination of respondent's group: language          | 1       | 323   |
| dscretn  | Discrimination of respondent's group: ethnic group      | 1       | 437   |
| dscrage  | Discrimination of respondent's group: age               | 1       | 433   |
| dscrgnd  | Discrimination of respondent's group: gender            | 1       | 476   |
| dscrsex  | Discrimination of respondent's group: sexuality         | 1       | 251   |
| dscrdsb  | Discrimination of respondent's group: disability        | 1       | 291   |
| dscroth  | Discrimination of respondent's group: other grounds     | 1       | 850   |

: diskrimination
