---
title: "human values 08.12"
output: htlm_notebook
editor_options: 
  chunk_output_type: inline
output:   
  bookdown::pdf_document2:
  fig_caption: true
  fontsize: 10.5pt
---

skal bruges til authoritær index. 
```{r hente-pakker, message=FALSE, include=FALSE, echo=FALSE}
library(dplyr) # Kan rense det nye data
library(tidyr)
library(stringr) # Til arbejde med string-data
library(ggplot2) # Til visualisering af resultater
library(viridis)
library(lubridate)
library(ggpubr) # Flere plots sammen
library(openxlsx) # Kan loade og gemme excel
library(ggpubr)
library(tidyverse)
library(haven) # til at åbne datasæt 
library(Hmisc)
library(corrr)
library(corrplot)
library(scales)
```


##åbne data 
data fra 2018
```{r åben data, message=FALSE, include=F, echo=FALSE}
ESS18_values <- read.csv("../tema datasæt/ESS18_values.csv")
```

```{r}
values <- ESS18_values %>%
  select(-c(X))
#values <- na.omit(values)
```


```{r}
values.ess <- values %>%
  rename(v1 = ipcrtiv, v2 =imprich, v3 = ipeqopt, v4 = ipshabt, v5 = impsafe, v6 = impdiff, v7 = ipfrule, v8 = ipudrst, v9 = ipmodst, v10 = ipgdtim, v11 = impfree, v12 = iphlppl, v13 = ipsuces, v14 = ipstrgv, v15 = ipadvnt, v16 = ipbhprp, v17 = iprspot, v18 = iplylfr, v19 = impenv, v20 = imptrad, v21 = impfun)
```

databehandling som krævet af ESS schwartz
```{r}
values.ess <- values.ess %>%
 na.omit()%>% #dropper na - misted 4000 observationer
  rowwise()%>%
  mutate(security = sum(c(v5, v14)), 
         conformity = sum(c(v7, v16)),
         tradition = sum(c(v9, v20)),
         selfdirection = sum(c(v1, v11)),
         stimulation = sum(c(v6, v15)),
         hedonism = sum(c(v10, v21)),
         Norris = sum(c(v5, v7, v16, v14, v20)))
#mrat =mean(c(v1:v21), na.rm=TRUE),
```


```{r}
values.ess <- values.ess%>%
  rowwise()%>%
  mutate(conservation_1 = sum(c(conformity, tradition, security)), 
         conservation_2 = sum(c(conformity, tradition)),
         opneness = sum(c(selfdirection, stimulation)))
```




```{r}
values.ess <- values.ess %>%
  rowwise()%>%
  mutate(PVQ = conservation_1-opneness, Feldman = conservation_2-opneness)%>%
  ungroup
```


```{r, message=FALSE, include=FALSE, echo=FALSE}
values.ess$PVQ <- scales::rescale(values.ess$PVQ, to = c(0,10))
values.ess$Feldman <- scales::rescale(values.ess$Feldman, to = c(0,10))
values.ess$Norris <- scales::rescale(values.ess$Norris, to = c(0,10))
```


```{r, message=FALSE, include=FALSE, echo=FALSE}
PVQ <- values.ess %>%
  select(id, conservation_1, conservation_2, opneness, PVQ, Feldman, Norris)
```


```{r}
write.csv(PVQ, file = "../tema datasæt/PVQ.csv")
```

```{r}
ggplot(values.ess, aes(PVQ))+
  geom_density()
```

```{r}
ggplot(values.ess, aes(conservation))+
  geom_density()
```

```{r}
ggplot(values.ess, aes(opneness))+
  geom_density()
```
NORRIS MÅL
```{r}
values.ess$Norris <-scales::rescale(values.ess$Norris, to = c(0,10))

```


```{r, message=F, echo=F, include=F}
conservation.cor <- correlate(subset(values.ess, select = c(security, tradition, conformity)))
opneness.cor <- correlate(subset(values.ess, select = c(selfdirection, stimulation)))
opnenessf.cor <- correlate(subset(values.ess, select = c(v1, v11, v6, v15)))
conservationf.cor <- correlate(subset(values.ess, select = c(v5, v14, v7, v16, v9, v20)))
aut.cor <- correlate(subset(values.ess, select = c(security, tradition, conformity, selfdirection, stimulation))) 
aut_2.cor <- correlate(subset(values.ess, select = c(conservation, opneness)))
#konvergens validitet
```
variabler enkeltvis korrelere ikke i højgrad, men på tværs af index (fx security og tradition) korrelere de flot.  


#alpha for hvert variable i conservation: 
```{r, message=F, echo=F, include=F}
alpha(subset(values.ess, select = c(v5, v14, v7, v16, v9, v20)))
```
Reliability analysis   
Call: alpha(x = subset(values.ess, select = c(v5, v14, v7, v16, v9, 
    v20)))

  raw_alpha std.alpha G6(smc) average_r S/N    ase mean   sd median_r
       0.7      0.71    0.67      0.29 2.4 0.0021  2.6 0.81     0.29

 lower alpha upper     95% confidence boundaries
0.7 0.7 0.71 

 Reliability if an item is dropped:
    raw_alpha std.alpha G6(smc) average_r S/N alpha se  var.r med.r
v5       0.65      0.65    0.60      0.27 1.9   0.0026 0.0031  0.28
v14      0.65      0.66    0.61      0.28 1.9   0.0025 0.0032  0.27
v7       0.68      0.68    0.64      0.30 2.2   0.0023 0.0045  0.31
v16      0.63      0.64    0.59      0.26 1.8   0.0027 0.0045  0.24
v9       0.68      0.69    0.65      0.31 2.2   0.0023 0.0033  0.31
v20      0.67      0.67    0.63      0.29 2.1   0.0024 0.0053  0.29

 Item statistics 
        n raw.r std.r r.cor r.drop mean  sd
v5  46256  0.66  0.67  0.58   0.48  2.3 1.2
v14 45837  0.64  0.66  0.56   0.46  2.3 1.2
v7  45816  0.61  0.59  0.45   0.38  3.2 1.4
v16 46045  0.69  0.70  0.62   0.52  2.7 1.2
v9  46136  0.58  0.58  0.43   0.36  2.7 1.2
v20 46235  0.63  0.62  0.49   0.41  2.7 1.4

Non missing response frequency for each item
       1    2    3    4    5    6 miss
v5  0.27 0.37 0.19 0.10 0.06 0.01 0.02
v14 0.28 0.38 0.19 0.10 0.05 0.01 0.03
v7  0.09 0.27 0.24 0.18 0.17 0.06 0.03
v16 0.16 0.37 0.24 0.13 0.08 0.02 0.02
v9  0.16 0.35 0.24 0.14 0.08 0.02 0.02
v20 0.21 0.32 0.22 0.13 0.09 0.04 0.02

jeg kan ikke hæve alpha værdien ved at fjerne en variable, så ingen korrelations problemer

----------------
#alpha for hvert variable i opneness: 
```{r, message=F, echo=F, include=F}
alpha(subset(values.ess, select = c(v1, v11, v6, v15, v10, v21)))
```
Reliability analysis   
Call: alpha(x = subset(values.ess, select = c(v1, v11, v6, v15, v10, 
    v21)))

  raw_alpha std.alpha G6(smc) average_r S/N    ase mean   sd median_r
      0.76      0.76    0.74      0.35 3.2 0.0017    3 0.91     0.33

 lower alpha upper     95% confidence boundaries
0.76 0.76 0.77 

 Reliability if an item is dropped:
    raw_alpha std.alpha G6(smc) average_r S/N alpha se  var.r med.r
v1       0.75      0.74    0.71      0.37 2.9   0.0018 0.0078  0.37
v11      0.75      0.75    0.72      0.38 3.0   0.0018 0.0066  0.39
v6       0.71      0.71    0.67      0.33 2.4   0.0021 0.0074  0.30
v15      0.72      0.72    0.69      0.34 2.6   0.0020 0.0060  0.32
v10      0.72      0.72    0.68      0.34 2.5   0.0020 0.0065  0.30
v21      0.71      0.71    0.67      0.33 2.4   0.0021 0.0051  0.32

 Item statistics 
        n raw.r std.r r.cor r.drop mean  sd
v1  45953  0.62  0.62  0.50   0.43  2.7 1.3
v11 46153  0.57  0.60  0.46   0.40  2.2 1.1
v6  46086  0.73  0.72  0.64   0.56  3.1 1.4
v15 46081  0.71  0.69  0.60   0.53  4.0 1.4
v10 46135  0.71  0.70  0.62   0.54  3.1 1.4
v21 46128  0.73  0.72  0.65   0.57  3.1 1.4

Non missing response frequency for each item
       1    2    3    4    5    6 miss
v1  0.17 0.33 0.26 0.13 0.08 0.02 0.02
v11 0.29 0.38 0.20 0.09 0.04 0.01 0.02
v6  0.12 0.26 0.24 0.18 0.15 0.04 0.02
v15 0.05 0.13 0.18 0.20 0.29 0.15 0.02
v10 0.12 0.28 0.24 0.17 0.14 0.05 0.02
v21 0.12 0.27 0.25 0.18 0.12 0.05 0.02

jeg kan ikke hæve alpha værdien ved at fjerne en variable, så ingen korrelations problemer. korrelere endnu bedre end ved conservation

> alpha(subset(values.ess, select = c(security, tradition, conformity)))
Number of categories should be increased  in order to count frequencies. 

Reliability analysis   
Call: alpha(x = subset(values.ess, select = c(security, tradition, 
    conformity)))

  raw_alpha std.alpha G6(smc) average_r S/N    ase mean   sd median_r
      0.68      0.68    0.59      0.42 2.1 0.0025  2.6 0.81     0.42

 lower alpha upper     95% confidence boundaries
0.68 0.68 0.69 

 Reliability if an item is dropped:
           raw_alpha std.alpha G6(smc) average_r S/N alpha se var.r med.r
security        0.60      0.60    0.43      0.43 1.5   0.0037    NA  0.43
tradition       0.59      0.59    0.42      0.42 1.4   0.0038    NA  0.42
conformity      0.58      0.58    0.41      0.41 1.4   0.0039    NA  0.41

 Item statistics 
               n raw.r std.r r.cor r.drop mean  sd
security   45634  0.77  0.78  0.59   0.49  2.3 1.0
tradition  45880  0.78  0.78  0.60   0.50  2.7 1.0
conformity 45483  0.80  0.79  0.61   0.50  3.0 1.1

VED IKKE HVAD JEG GØR MED MISSING SVAR

```{r}
write.csv(values.ess, file = "../tema datasæt/behandlet human values 081220.csv")
```

```{r}
tradtionel_livs_timing <- read.csv("../tema datasæt/tradtionel_livs_timing.csv")
```

```{r, , message=T, include=F}
age_df <- tradtionel_livs_timing%>%
  select(id, ageadlt:towkht)
```


#standariser i fht. alder 10 percentiel, group by country
først skal jeg lige koble aldre var og land sammen
```{r}
ESS18 <- read.csv("../original data/ESS18.csv")
```

```{r, message=FALSE, include=FALSE, echo=FALSE}
ESS18 <- subset(ESS18, select = c(id, cntry))
```

```{r, message=FALSE, include=FALSE, echo=FALSE}
age_df <- left_join(age_df, ESS18)
```

alder ideal at få børn, procentfordeling ift. respondenter fra samme land. 
```{r, message=FALSE, include=FALSE, echo=FALSE}

library(heatmaply)
kids_ideal <- age_df%>%
  group_by(cntry)%>%
  mutate(procent_ideal_alder_børn_land = percentize(iagpnt))%>%
  ungroup
```


```{r}
korrelation_var_aut <- ESS18
```


```{r}
kids_ideal <- kids_ideal%>%
  select(c(id, procent_ideal_alder_børn_land))
```

```{r, message=FALSE, include=FALSE, echo=FALSE}
values.ess <- full_join(values.ess, kids_ideal)
```
```{r, message=FALSE, include=FALSE, echo=FALSE}
values.ess$procent_ideal_alder_børn_land <- scales::rescale(values.ess$procent_ideal_alder_børn_land, to = c(0, 10))
values.ess$conservation_10 <- scales::rescale(values.ess$conservation, to = c(0, 10))
values.ess$tradition_10 <- scales::rescale(values.ess$tradition, to = c(0, 10))
values.ess$procent_ideal_alder_børn_land_rev <- 10 - values.ess$procent_ideal_alder_børn_land
```


```{r, message=FALSE, include=FALSE, echo=FALSE}
age.cor<- correlate(subset(values.ess, select = c(PVQ, procent_ideal_alder_børn_land, conservation_10, tradition_10, procent_ideal_alder_børn_land_rev)))

```

Lav indeks bare for PVQ
```{r, message=FALSE, include=FALSE, echo=FALSE}
PVQ <- values.ess %>%
  select(id, PVQ, conservation, opneness, Norris)
```





```{r}
corstars(subset(values.ess, select = c(conformity, tradition, security, selfdirection, stimulation)), result = "latex")
```
```{r}

```







































