---
title: "index 07.12"
output: htlm_notebook
editor_options: 
  chunk_output_type: inline
output:   
  bookdown::pdf_document2:
  fig_caption: true
  fontsize: 10.5pt
---

skal bruges til authoritær index. 
```{r hente-pakker, message=FALSE, include=FALSE, echo=FALSE}
library(dplyr) # Kan rense det nye data
library(tidyr)
library(stringr) # Til arbejde med string-data
library(ggplot2) # Til visualisering af resultater
library(viridis)
library(lubridate)
library(ggpubr) # Flere plots sammen
library(openxlsx) # Kan loade og gemme excel
library(ggpubr)
library(tidyverse)
library(haven) # til at åbne datasæt 
library(Hmisc)
library(corrr)
library(psych)
library(scales)
```


##åbne data 
data fra 2018
```{r åben data, message=FALSE, include=F, echo=FALSE}
tradtionel_livs_timing <- read.csv("../tema datasæt/tradtionel_livs_timing.csv")
```


#Lave index med de linkert skala variabler - approve variablerne
```{r}
likert <- tradtionel_livs_timing%>%
  select(anvcld:advcyc)
```

```{r, message=T, include=F}
psych::alpha(likert)

```

Reliability analysis   
Call: psych::alpha(x = likert)

  raw_alpha std.alpha G6(smc) average_r S/N    ase mean   sd median_r
      0.82      0.82    0.82      0.48 4.6 0.0013  3.4 0.84     0.49

 lower alpha upper     95% confidence boundaries
0.82 0.82 0.82 

 Reliability if an item is dropped:
        raw_alpha std.alpha G6(smc) average_r S/N alpha se  var.r med.r
anvcld       0.79      0.79    0.79      0.49 3.9   0.0016 0.0339  0.44
alvgptn      0.75      0.75    0.70      0.42 3.0   0.0019 0.0078  0.43
acldnmr      0.75      0.75    0.70      0.43 3.0   0.0019 0.0098  0.43
aftjbyc      0.84      0.84    0.83      0.57 5.2   0.0013 0.0186  0.51
advcyc       0.79      0.79    0.79      0.49 3.8   0.0016 0.0396  0.44

 Item statistics 
            n raw.r std.r r.cor r.drop mean  sd
anvcld  46124  0.76  0.74  0.64   0.58  3.1 1.2
alvgptn 46484  0.85  0.85  0.86   0.74  3.6 1.1
acldnmr 46496  0.84  0.84  0.85   0.73  3.6 1.1
aftjbyc 46131  0.63  0.63  0.46   0.42  3.5 1.1
advcyc  43969  0.76  0.75  0.65   0.60  3.1 1.1

Non missing response frequency for each item
           1    2    3    4    5 miss
anvcld  0.10 0.18 0.35 0.22 0.15 0.02
alvgptn 0.04 0.10 0.30 0.34 0.22 0.01
acldnmr 0.04 0.11 0.29 0.35 0.21 0.01
aftjbyc 0.04 0.16 0.26 0.35 0.20 0.02
advcyc  0.07 0.20 0.38 0.23 0.11 0.07



kan overveje at droppe aftjbyc "Approve if person has full-time job while children aged under 3"

```{r}
likert$id <- tradtionel_livs_timing$id
likert <- likert%>%
  rowwise()%>%
  mutate(index_approve = mean(c(anvcld, alvgptn, acldnmr, aftjbyc, advcyc)), 
         NA_number = sum(is.na(c(anvcld, alvgptn, acldnmr, aftjbyc, advcyc))))
table(likert$NA_number)
```
i indekset er 323 observation alle variablerne NA
jeg dropper de observation hvor alle eller 4 ud af 5 af variablerne er NA
resten ersattes med observation gennemsnit på de andre variabler



```{r}
likert_index1 <- likert %>%
  filter(NA_number == 1)

likert_index1$anvcld[is.na(likert_index1$anvcld)] <- mean(c(likert_index1$alvgptn, likert_index1$acldnmr, likert_index1$aftjbyc, likert_index1$advcyc), na.rm = TRUE)

likert_index1$alvgptn[is.na(likert_index1$alvgptn)] <- mean(c(likert_index1$anvcld, likert_index1$acldnmr, likert_index1$aftjbyc, likert_index1$advcyc), na.rm = TRUE)

likert_index1$acldnmr[is.na(likert_index1$acldnmr)] <- mean(c(likert_index1$anvcld, likert_index1$alvgptn, likert_index1$aftjbyc, likert_index1$advcyc), na.rm = TRUE)

likert_index1$aftjbyc[is.na(likert_index1$aftjbyc)] <- mean(c(likert_index1$anvcld, likert_index1$alvgptn, likert_index1$acldnmr, likert_index1$advcyc), na.rm = TRUE)

likert_index1$advcyc[is.na(likert_index1$advcyc)] <- mean(c(likert_index1$anvcld, likert_index1$alvgptn, likert_index1$acldnmr, likert_index1$aftjbyc), na.rm = TRUE)
```


```{r}
likert_index2 <- likert %>%
  filter(NA_number == 2)

likert_index2$anvcld[is.na(likert_index2$anvcld)] <- mean(c(likert_index2$alvgptn, likert_index2$acldnmr, likert_index2$aftjbyc, likert_index2$advcyc), na.rm = TRUE)

likert_index2$alvgptn[is.na(likert_index2$alvgptn)] <- mean(c(likert_index2$anvcld, likert_index2$acldnmr, likert_index2$aftjbyc, likert_index2$advcyc), na.rm = TRUE)

likert_index2$acldnmr[is.na(likert_index2$acldnmr)] <- mean(c(likert_index2$anvcld, likert_index2$alvgptn, likert_index2$aftjbyc, likert_index2$advcyc), na.rm = TRUE)

likert_index2$aftjbyc[is.na(likert_index2$aftjbyc)] <- mean(c(likert_index2$anvcld, likert_index2$alvgptn, likert_index2$acldnmr, likert_index2$advcyc), na.rm = TRUE)

likert_index2$advcyc[is.na(likert_index2$advcyc)] <- mean(c(likert_index2$anvcld, likert_index2$alvgptn, likert_index2$acldnmr, likert_index2$aftjbyc), na.rm = TRUE)
```



```{r}
likert_index3 <- likert %>%
  filter(NA_number == 3)

likert_index3$anvcld[is.na(likert_index3$anvcld)] <- mean(c(likert_index3$alvgptn, likert_index3$acldnmr, likert_index3$aftjbyc, likert_index3$advcyc), na.rm = TRUE)

likert_index3$alvgptn[is.na(likert_index3$alvgptn)] <- mean(c(likert_index3$anvcld, likert_index3$acldnmr, likert_index3$aftjbyc, likert_index3$advcyc), na.rm = TRUE)

likert_index3$acldnmr[is.na(likert_index3$acldnmr)] <- mean(c(likert_index3$anvcld, likert_index3$alvgptn, likert_index3$aftjbyc, likert_index3$advcyc), na.rm = TRUE)

likert_index3$aftjbyc[is.na(likert_index3$aftjbyc)] <- mean(c(likert_index3$anvcld, likert_index3$alvgptn, likert_index3$acldnmr, likert_index3$advcyc), na.rm = TRUE)

likert_index3$advcyc[is.na(likert_index3$advcyc)] <- mean(c(likert_index3$anvcld, likert_index3$alvgptn, likert_index3$acldnmr, likert_index3$aftjbyc), na.rm = TRUE)
```


```{r}
likert$id <- tradtionel_livs_timing$id
likert_index <- likert%>%
  filter(NA_number == 0)
```


```{r}
likert_indexfull <- bind_rows(likert_index, likert_index1, likert_index2, likert_index3)
```

```{r}
likert_index <- likert_indexfull %>%
  rowwise()%>%
  mutate(index_approve = mean(c(anvcld, alvgptn, acldnmr, aftjbyc, advcyc)))

rm(likert_indexfull, likert_index1, likert_index2, likert_index3)

```


#inkludere tradtionel_livs_timing$plnftr, "plan for the future or take each day at a time" i index

```{r}
likert_10 <- tradtionel_livs_timing%>%
  select(id, anvcld:plnftr)
```


```{r}
attach(likert_10)
likert_10$anvcld <- rescale(likert_10$anvcld, to = c(0,10), from =c(1,5))
likert_10$alvgptn <- rescale(likert_10$alvgptn, to = c(0,10), from =c(1,5))
likert_10$acldnmr <- rescale(likert_10$acldnmr, to = c(0,10), from =c(1,5))
likert_10$aftjbyc <- rescale(likert_10$aftjbyc, to = c(0,10), from =c(1,5))
likert_10$advcyc <- rescale(likert_10$advcyc, to = c(0,10), from =c(1,5))
detach(likert_10)
```



```{r}
likert_10 <- likert_10%>%
  select(anvcld:plnftr)
```
  

```{r, message=T, include=T}
psych::alpha(likert_10)
#results ses kun hvis skrevet i console 
```

Some items ( plnftr ) were negatively correlated with the total scale and 
probably should be reversed.  
To do this, run the function again with the 'check.keys=TRUE' option
Reliability analysis   
Call: psych::alpha(x = likert_10)

  raw_alpha std.alpha G6(smc) average_r S/N   ase mean  sd median_r
      0.72      0.73    0.76      0.31 2.7 0.002  5.8 1.8     0.37

 lower alpha upper     95% confidence boundaries
0.71 0.72 0.72 

 Reliability if an item is dropped:
        raw_alpha std.alpha G6(smc) average_r S/N alpha se var.r med.r
anvcld       0.65      0.66    0.71      0.28 2.0   0.0026 0.091  0.36
alvgptn      0.61      0.62    0.62      0.25 1.6   0.0029 0.058  0.33
acldnmr      0.61      0.62    0.63      0.25 1.6   0.0028 0.060  0.32
aftjbyc      0.69      0.71    0.75      0.33 2.5   0.0022 0.103  0.49
advcyc       0.65      0.66    0.71      0.28 2.0   0.0026 0.090  0.32
plnftr       0.82      0.82    0.82      0.48 4.6   0.0013 0.023  0.49

 Item statistics 
            n raw.r std.r  r.cor r.drop mean  sd
anvcld  46122  0.73  0.72  0.643  0.555  5.3 2.9
alvgptn 46482  0.81  0.82  0.860  0.693  6.5 2.7
acldnmr 46494  0.81  0.82  0.853  0.686  6.4 2.7
aftjbyc 46129  0.60  0.61  0.457  0.399  6.3 2.7
advcyc  43967  0.72  0.73  0.644  0.558  5.3 2.7
plnftr  46870  0.27  0.22 -0.034 -0.031  5.1 3.0
Advarselsbesked:
I psych::alpha(likert_10) :
  Some items were negatively correlated with the total scale and probably 
should be reversed.  
To do this, run the function again with the 'check.keys=TRUE' option

```{r}
likert_10 <- likert_10 %>%
  rowwise()%>%
  mutate(NA_number = sum(is.na(c(anvcld, alvgptn, acldnmr, aftjbyc, advcyc, plnftr))))
         
table(likert_10$NA_number)
```


```{r}
likert_index1 <- likert_10 %>%
  filter(NA_number == 1)

likert_index1$anvcld[is.na(likert_index1$anvcld)] <- mean(c(likert_index1$alvgptn, likert_index1$acldnmr, likert_index1$aftjbyc, likert_index1$advcyc, likert_index1$plnftr), na.rm = TRUE)

likert_index1$alvgptn[is.na(likert_index1$alvgptn)] <- mean(c(likert_index1$anvcld, likert_index1$acldnmr, likert_index1$aftjbyc, likert_index1$advcyc, likert_index1$plnftr), na.rm = TRUE)

likert_index1$acldnmr[is.na(likert_index1$acldnmr)] <- mean(c(likert_index1$anvcld, likert_index1$alvgptn, likert_index1$aftjbyc, likert_index1$advcyc, likert_index1$plnftr), na.rm = TRUE)

likert_index1$aftjbyc[is.na(likert_index1$aftjbyc)] <- mean(c(likert_index1$anvcld, likert_index1$alvgptn, likert_index1$acldnmr, likert_index1$advcyc, likert_index1$plnftr), na.rm = TRUE)

likert_index1$advcyc[is.na(likert_index1$advcyc)] <- mean(c(likert_index1$anvcld, likert_index1$alvgptn, likert_index1$acldnmr, likert_index1$aftjbyc, likert_index1$plnftr), na.rm = TRUE)

likert_index1$plnftr[is.na(likert_index1$plnftr)] <- mean(c(likert_index1$anvcld, likert_index1$alvgptn, likert_index1$acldnmr, likert_index1$aftjbyc, likert_index1$advcyc), na.rm = TRUE)
```


```{r}
likert_index2 <- likert_10 %>%
  filter(NA_number == 2)

likert_index2$anvcld[is.na(likert_index2$anvcld)] <- mean(c(likert_index2$alvgptn, likert_index2$acldnmr, likert_index2$aftjbyc, likert_index2$advcyc, likert_index1$plnftr), na.rm = TRUE)

likert_index2$alvgptn[is.na(likert_index2$alvgptn)] <- mean(c(likert_index2$anvcld, likert_index2$acldnmr, likert_index2$aftjbyc, likert_index2$advcyc, likert_index1$plnftr), na.rm = TRUE)

likert_index2$acldnmr[is.na(likert_index2$acldnmr)] <- mean(c(likert_index2$anvcld, likert_index2$alvgptn, likert_index2$aftjbyc, likert_index2$advcyc, likert_index1$plnftr), na.rm = TRUE)

likert_index2$aftjbyc[is.na(likert_index2$aftjbyc)] <- mean(c(likert_index2$anvcld, likert_index2$alvgptn, likert_index2$acldnmr, likert_index2$advcyc, likert_index1$plnftr), na.rm = TRUE)

likert_index2$advcyc[is.na(likert_index2$advcyc)] <- mean(c(likert_index2$anvcld, likert_index2$alvgptn, likert_index2$acldnmr, likert_index2$aftjbyc, likert_index2$plnftr), na.rm = TRUE)

likert_index2$plnftr[is.na(likert_index2$plnftr)] <- mean(c(likert_index2$anvcld, likert_index2$alvgptn, likert_index2$acldnmr, likert_index2$aftjbyc, likert_index2$advcyc), na.rm = TRUE)
```



```{r}
likert_index3 <- likert_10 %>%
  filter(NA_number == 3)

likert_index3$anvcld[is.na(likert_index3$anvcld)] <- mean(c(likert_index3$alvgptn, likert_index3$acldnmr, likert_index3$aftjbyc, likert_index3$advcyc, likert_index1$plnftr), na.rm = TRUE)

likert_index3$alvgptn[is.na(likert_index3$alvgptn)] <- mean(c(likert_index3$anvcld, likert_index3$acldnmr, likert_index3$aftjbyc, likert_index3$advcyc, likert_index2$plnftr), na.rm = TRUE)

likert_index3$acldnmr[is.na(likert_index3$acldnmr)] <- mean(c(likert_index3$anvcld, likert_index3$alvgptn, likert_index3$aftjbyc, likert_index3$advcyc, likert_index2$plnftr), na.rm = TRUE)

likert_index3$aftjbyc[is.na(likert_index3$aftjbyc)] <- mean(c(likert_index3$anvcld, likert_index3$alvgptn, likert_index3$acldnmr, likert_index3$advcyc, likert_index2$plnftr), na.rm = TRUE)

likert_index3$advcyc[is.na(likert_index3$advcyc)] <- mean(c(likert_index3$anvcld, likert_index3$alvgptn, likert_index3$acldnmr, likert_index3$aftjbyc, likert_index2$plnftr), na.rm = TRUE)

likert_index3$plnftr[is.na(likert_index3$plnftr)] <- mean(c(likert_index3$anvcld, likert_index3$alvgptn, likert_index3$acldnmr, likert_index3$aftjbyc, likert_index3$advcyc), na.rm = TRUE)
```


```{r}
likert_10index <- likert_10%>%
  filter(NA_number == 0)
```


```{r}
likert_indexfull <- bind_rows(likert_10index, likert_index1, likert_index2, likert_index3)
```

```{r}
likert_10index <- likert_indexfull%>%
  rowwise()%>%
  mutate(index_approve = mean(c(anvcld, alvgptn, acldnmr, aftjbyc, advcyc, plnftr)))
```


```{r}
rm(likert_indexfull, likert_index1, likert_index2, likert_index3)

```
















##alders index
#08.12.20
```{r, , message=T, include=F}
age_df <- tradtionel_livs_timing%>%
  select(id, ageadlt:towkht)
```


```{r}
age_alpha <- age_df%>%
   select(ageadlt:towkht)
```

Reliability analysis   
Call: psych::alpha(x = age_alpha)

  raw_alpha std.alpha G6(smc) average_r S/N    ase mean  sd median_r
      0.65      0.73    0.78      0.16 2.7 0.0023   37 4.4     0.11

 lower alpha upper     95% confidence boundaries
0.64 0.65 0.65 

 Reliability if an item is dropped:
        raw_alpha std.alpha G6(smc) average_r S/N alpha se var.r med.r
ageadlt      0.64      0.72    0.78      0.16 2.6   0.0024 0.029  0.11
agemage      0.63      0.72    0.77      0.17 2.6   0.0025 0.030  0.13
ageoage      0.63      0.72    0.78      0.17 2.6   0.0025 0.029  0.13
iaglptn      0.63      0.70    0.76      0.15 2.4   0.0025 0.026  0.11
iagmr        0.62      0.69    0.74      0.15 2.2   0.0025 0.022  0.11
iagpnt       0.62      0.69    0.74      0.15 2.2   0.0025 0.023  0.11
iagrtr       0.62      0.72    0.77      0.16 2.5   0.0026 0.029  0.11
tyglvp       0.63      0.70    0.76      0.15 2.4   0.0025 0.026  0.11
tygmr        0.63      0.70    0.75      0.15 2.3   0.0025 0.023  0.11
tygpnt       0.63      0.70    0.75      0.15 2.3   0.0025 0.024  0.11
tygrtr       0.65      0.73    0.78      0.17 2.6   0.0024 0.028  0.12
tolvpnt      0.67      0.74    0.79      0.18 2.9   0.0022 0.027  0.13
tochld       0.64      0.73    0.78      0.17 2.7   0.0024 0.030  0.12
towkht       0.62      0.72    0.78      0.17 2.6   0.0025 0.028  0.11

 Item statistics 
            n raw.r std.r r.cor r.drop mean  sd
ageadlt 41420  0.32  0.42 0.333  0.243   21 5.1
agemage 43565  0.43  0.40 0.321  0.315   43 8.7
ageoage 42287  0.40  0.38 0.295  0.311   68 8.8
iaglptn 36477  0.37  0.56 0.525  0.332   23 3.9
iagmr   39005  0.41  0.65 0.674  0.429   26 3.8
iagpnt  41157  0.41  0.64 0.660  0.428   27 3.8
iagrtr  40310  0.36  0.44 0.374  0.375   61 5.3
tyglvp  39943  0.33  0.55 0.512  0.332   19 2.9
tygmr   43250  0.35  0.61 0.614  0.378   20 3.3
tygpnt  43981  0.33  0.57 0.563  0.347   20 3.7
tygrtr  39164  0.37  0.37 0.289  0.231   52 8.9
tolvpnt 35418  0.24  0.23 0.095  0.063   29 6.8
tochld  41279  0.34  0.36 0.251  0.238   46 7.4
towkht  37354  0.40  0.40 0.318  0.319   62 7.7


#standariser i fht. alder 10 percentiel, group by country
først skal jeg lige koble aldre var og land sammen
```{r}
ESS18 <- read.csv("../original data/ESS18.csv")
```

```{r}
ESS18 <- subset(ESS18, select = c(id, cntry))
```

```{r}
age_df <- left_join(age_df, ESS18)
```

alder ideal at få børn, procentfordeling ift. respondenter fra samme land. 
```{r}
library(heatmaply)
kids_ideal <- age_df%>%
  group_by(cntry)%>%
  mutate(procent_ideal_alder_børn_land = percentize(iagpnt))%>%
  ungroup
```


```{r}
korrelation_var_aut <- ESS18
```


```{r}
kids_ideal <- kids_ideal%>%
  select(c(id, procent_ideal_alder_børn_land))
```

```{r}
korrelation_var_aut <- full_join(korrelation_var_aut, kids_ideal)
```


```{r}
likert_index <- likert_index%>%
  select(id, index_approve)
```

```{r}
korrelation_var_aut <- left_join(korrelation_var_aut, likert_index)
```

```{r}
add <- tradtionel_livs_timing%>%
  select(id, plnftr)
```


```{r}
korrelation_var_aut <- left_join(korrelation_var_aut, add)
```


```{r}
write.csv(korrelation_var_aut, file = "../tema datasæt/korrelation_var_aut.csv")
rm(list = ls())
```



