---
title: "parti correlation"
output: htlm_notebook
editor_options: 
  chunk_output_type: inline
header-includes:
    - \usepackage{setspace}\doublespacing
    - \usepackage{booktabs} 
    - \usepackage{tabularx}
    - \usepackage{tidy}
output:   
  bookdown::pdf_document2:
  fig_caption: true
  fontsize: 10.5pt
---
```{r hente-pakker, message=FALSE, include=FALSE, echo=FALSE}
library(dplyr) # Kan rense det nye data
library(tidyr)
library(stringr) # Til arbejde med string-data
library(ggplot2) # Til visualisering af resultater
library(viridis)
library(lubridate)
library(ggpubr) # Flere plots sammen
library(openxlsx) # Kan loade og gemme excel
library(ggpubr)
library(tidyverse)
library(haven) # til at åbne datasæt 
library(Hmisc)
library(scales)
library(corrr)
library(xtable)
library(jtools)
library(weights)
```

```{r}
parti <- read.csv("../tema datasæt/parti.csv")
PVQ<- read.csv("../tema datasæt/PVQ.csv")
weights<- read.csv("../tema datasæt/weights.csv")
```

```{r}
parti <- left_join(parti, PVQ, by = "id")
parti <- left_join(parti, weights, by = "id")
rm(PVQ, weights)
```


```{r}
parti$national[parti$cmp_parfam.x %in% c(70)] <- 1
parti$national[parti$cmp_parfam.x %in% c(10, 20, 30, 40, 50, 60, 80)] <- 0
parti$national[parti$cmp_parfam.x %in% c(90, 95, 98, 999)] <- NA

parti$konservativ[parti$cmp_parfam.x %in% c(60)] <- 1
parti$konservativ[parti$cmp_parfam.x %in% c(10, 20, 30, 40, 50, 70, 80)] <- 0
parti$konservativ[parti$cmp_parfam.x %in% c(90, 95, 98, 999)] <- NA

parti$natkon[parti$cmp_parfam.x %in% c(60, 70)] <- 1
parti$natkon[parti$cmp_parfam.x %in% c(10, 20, 30, 40, 50, 80)] <- 0
parti$natkon[parti$cmp_parfam.x %in% c(90, 95, 98, 999)] <- NA
```

parti <- parti%>%
  select(national, konservativ, natkon, cntry, PVQ.y, Norris, Feldman, anweight)


parti$national <- scales::rescale(as.numeric(parti$national), to = c(0,10))
parti$konservativ <- scales::rescale(as.numeric(parti$konservativ), to = c(0,10))
parti$natkon <- scales::rescale(as.numeric(parti$natkon), to = c(0,10))





#str(parti)



```{r}
country_df <- function(df, col_name, value){
  df <- df%>%
    filter({{col_name}} == {{value}})
  return(df)}

country_correlation <- function(df, x){
  
  correlation_national_p <- as.data.frame(correlate(df$PVQ.y, as.numeric(df$national)))
  correlation_national_p$variable <- "national"
  correlation_national_p$aut <- "PVQ"
  
  correlation_konservativ_p <- as.data.frame(correlate(df$PVQ.y, as.numeric(df$konservativ)))
correlation_konservativ_p$variable <- "konservativ"
  correlation_konservativ_p$aut <- "PVQ"


correlation_natkon_p <- as.data.frame(correlate(df$PVQ.y, as.numeric(df$natkon)))
correlation_natkon_p$variable <- "natkon"
  correlation_natkon_p$aut <- "PVQ"
  

  correlation_national_n <- as.data.frame(correlate(df$Norris, as.numeric(df$national)))
  correlation_national_n$variable <- "national"
  correlation_national_n$aut <- "Norris"
  
  correlation_konservativ_n <- as.data.frame(correlate(df$Norris, as.numeric(df$konservativ)))
correlation_konservativ_n$variable <- "konservativ"
  correlation_konservativ_n$aut <- "Norris"


  
correlation_natkon_n <- as.data.frame(correlate(df$Norris, as.numeric(df$natkon)))
correlation_natkon_n$variable <- "natkon"
  correlation_natkon_n$aut <- "Norris"
  
correlation_national_f <- as.data.frame(correlate(df$Feldman, as.numeric(df$national)))
  correlation_national_f$variable <- "national"
  correlation_national_f$aut <- "Feldman"
  
  correlation_konservativ_f <- as.data.frame(correlate(df$Feldman, as.numeric(df$konservativ)))
correlation_konservativ_f$variable <- "konservativ"
  correlation_konservativ_f$aut <- "Feldman"


correlation_natkon_f <- as.data.frame(correlate(df$Feldman, as.numeric(df$natkon)))
correlation_natkon_f$variable <- "natkon"
  correlation_natkon_f$aut <- "Feldman"
  
  
  
  name <- bind_rows(correlation_national_p, correlation_konservativ_p, correlation_natkon_p, 
                    correlation_national_n, correlation_konservativ_n, correlation_natkon_n, 
                    correlation_national_f, correlation_konservativ_f, correlation_natkon_f)
  name$country <- {{x}}
  #name$p.value <- round(name$p.value, digits = 3)
  return(name)
}
```


```{r hente-pakker, message=FALSE, include=FALSE, echo=FALSE}
correlation <- country_correlation(parti, x = "all")

df_at <- country_df(parti, cntry, "AT")
at_correlation <- country_correlation(df_at, x = "AT")
```


```{r hente-pakker, message=FALSE, include=FALSE, echo=FALSE}
df_be <- country_df(parti, cntry, "BE")
be_correlation <- country_correlation(df_be, x = "BE")

#df_bg <- country_df(parti, cntry, "BG")
#bg_correlation <- country_correlation(df_bg, x = "BG")

df_ch <- country_df(parti, cntry, "CH")
ch_correlation <- country_correlation(df_ch, x = "CH")

df_cy <- country_df(parti, cntry, "CY")
cy_correlation <- country_correlation(df_cy, x = "CY")

df_cz <- country_df(parti, cntry, "CZ")
cz_correlation <- country_correlation(df_cz, x = "CZ")

df_de <- country_df(parti, cntry, "DE")
de_correlation <- country_correlation(df_de, x = "DE")

df_ee <- country_df(parti, cntry, "EE")
ee_correlation <- country_correlation(df_ee, x = "EE")

df_es <- country_df(parti, cntry, "ES")
es_correlation <- country_correlation(df_es, x = "ES")

df_fi <- country_df(parti, cntry, "FI")
fi_correlation <- country_correlation(df_fi, x = "FI")

df_fr <- country_df(parti, cntry, "FR")
fr_correlation <- country_correlation(df_fr, x = "FR")

df_gb <- country_df(parti, cntry, "GB")
gb_correlation <- country_correlation(df_gb, x = "GB")

df_hr <- country_df(parti, cntry, "HR")
hr_correlation <- country_correlation(df_hr, x = "HR")

df_hu <- country_df(parti, cntry, "HU")
hu_correlation <- country_correlation(df_hu, x = "HU")

df_ie <- country_df(parti, cntry, "IE")
ie_correlation <- country_correlation(df_ie, x = "IE")

df_it <- country_df(parti, cntry, "IT")
it_correlation <- country_correlation(df_it, x = "IT")

df_lt <- country_df(parti, cntry, "LT")
lt_correlation <- country_correlation(df_lt, x = "LT")

df_lv <- country_df(parti, cntry, "LV")
lv_correlation <- country_correlation(df_lv, x = "LV")

df_me <- country_df(parti, cntry, "ME")
me_correlation <- country_correlation(df_me, x = "ME")

df_nl <- country_df(parti, cntry, "NL")
nl_correlation <- country_correlation(df_nl, x = "NL")

df_no <- country_df(parti, cntry, "NO")
no_correlation <- country_correlation(df_no, x = "NO")

df_pl <- country_df(parti, cntry, "PL")
pl_correlation <- country_correlation(df_pl, x = "PL")

df_pt <- country_df(parti, cntry, "PT")
pt_correlation <- country_correlation(df_pt, x = "PT")

df_rs <- country_df(parti, cntry, "RS")
rs_correlation <- country_correlation(df_rs, x = "RS")

df_se <- country_df(parti, cntry, "SE")
se_correlation <- country_correlation(df_se, x = "SE")

df_si <- country_df(parti, cntry, "SI")
si_correlation <- country_correlation(df_si, x = "SI")

#df_sk <- country_df(parti, cntry, "SK")
#sk_correlation <- country_correlation(df_sk, x = "SK")
```

```{r}
correlation <- bind_rows(correlation, at_correlation, be_correlation, ch_correlation, cy_correlation, cz_correlation, de_correlation, ee_correlation, es_correlation, fi_correlation, fr_correlation, gb_correlation, hr_correlation, hu_correlation, ie_correlation, it_correlation, lt_correlation, lv_correlation, me_correlation, nl_correlation, no_correlation, pl_correlation, pt_correlation, rs_correlation, se_correlation, si_correlation)

```

```{r}
rm(at_correlation, be_correlation, bg_correlation, ch_correlation, cy_correlation, cz_correlation, de_correlation, ee_correlation, es_correlation, fi_correlation, fr_correlation, gb_correlation, hr_correlation, hu_correlation, ie_correlation, it_correlation, lt_correlation, lv_correlation, me_correlation, nl_correlation, no_correlation, pl_correlation, pt_correlation, rs_correlation, se_correlation, si_correlation, sk_correlation, df_at, df_be, df_bg, df_ch, df_cy, df_cz, df_de, df_ee, df_es, df_fi, df_fr, df_gb, df_hr, df_hu, df_ie, df_it, df_lt, df_lv, df_me, df_nl, df_no, df_pl, df_pt, df_rs, df_se, df_si, df_sk)
```

Der er flere lande hvor det ikke er muligt at undersøge dette for, da ESS interview periode har i det enkelt land både før og efter et parlaments valg. 

```{r}
na_c <- correlation %>%
  filter(is.na(x))

table(na_c$country)
# 11 lande
```
```{r}
correlation_all <- corstars(subset(parti, select = c(national, PVQ.y, Feldman, Norris)), result = "latex")

```
```{r}
correlation_all <- corstars(subset(parti, select = c(konservativ, PVQ.y, Feldman, Norris)), result = "latex")

```


```{r}
correlation_all <- corstars(subset(parti, select = c(natkon, PVQ.y, Norris, Feldman)), result = "latex")
```
```{r}
parti_na <- correlation %>%
  filter(x != "NA")
```

```{r}
parti_AT <- parti %>%
  filter(cntry == "AT")
correlation_all <- corstars(subset(parti_AT, select = c(national, konservativ, natkon, PVQ.y, Norris, Feldman)), result = "latex")
```
```{r}
parti_BE <- parti %>%
  filter(cntry == "BE")
correlation_all <- corstars(subset(parti_BE, select = c(national, konservativ, natkon, PVQ.y, Norris, Feldman)), result = "latex")
```
```{r} #NO RESULTS
parti_BG <- parti %>%
  filter(cntry == "BG")
correlation_all <- corstars(subset(parti_BG, select = c(national, konservativ, natkon, PVQ.y, Norris, Feldman)), result = "latex")
#```
```{r}
parti_CH <- parti %>%
  filter(cntry == "CH")
correlation_all <- corstars(subset(parti_CH, select = c(national, konservativ, natkon, PVQ.y, Norris, Feldman)), result = "latex")
```
```{r}
parti_CY <- parti %>%
  filter(cntry == "CY")
correlation_all <- corstars(subset(parti_CY, select = c(national, konservativ, natkon, PVQ.y, Norris, Feldman)), result = "latex")
```
```{r}
parti_CZ <- parti %>%
  filter(cntry == "CZ")
correlation_all <- corstars(subset(parti_CZ, select = c(national, konservativ, natkon, PVQ.y, Norris, Feldman)), result = "latex")
```
```{r}
parti_EE <- parti %>%
  filter(cntry == "EE")
correlation_all <- corstars(subset(parti_EE, select = c(national, konservativ, natkon, PVQ.y, Norris, Feldman)), result = "latex")
```

```{r}
parti_FI <- parti %>%
  filter(cntry == "FI")
correlation_all <- corstars(subset(parti_FI, select = c(national, konservativ, natkon, PVQ.y, Norris, Feldman)), result = "latex")
```


```{r}
parti_FR <- parti %>%
  filter(cntry == "FR")
correlation_all <- corstars(subset(parti_FR, select = c(national, konservativ, natkon, PVQ.y, Norris, Feldman)), result = "latex")
```
```{r}
parti_GB <- parti %>%
  filter(cntry == "GB")
correlation_all <- corstars(subset(parti_GB, select = c(national, konservativ, natkon, PVQ.y, Norris, Feldman)), result = "latex")
```
```{r}
parti_IE <- parti %>%
  filter(cntry == "IE")
correlation_all <- corstars(subset(parti_IE, select = c(national, konservativ, natkon, PVQ.y, Norris, Feldman)), result = "latex")
```

```{r}
IT <- parti %>%
  filter(cntry == "IT")
correlation_all <- corstars(subset(IT, select = c(national, konservativ, natkon, PVQ.y, Norris, Feldman)), result = "latex")
```

```{r}
NL <- parti %>%
  filter(cntry == "NL")
correlation_all <- corstars(subset(NL, select = c(national, konservativ, natkon, PVQ.y, Norris, Feldman)), result = "latex")
```

```{r}
NO <- parti %>%
  filter(cntry == "NO")
correlation_all <- corstars(subset(NO, select = c(national, konservativ, natkon, PVQ.y, Norris, Feldman)), result = "latex")
```


```{r}
PL <- parti %>%
  filter(cntry == "PL")
correlation_all <- corstars(subset(PL, select = c(national, konservativ, natkon, PVQ.y, Norris, Feldman)), result = "latex")
```


```{r}
PL <- parti %>%
  filter(cntry == "PL")
correlation_all <- corstars(subset(PL, select = c(national, konservativ, natkon, PVQ.y, Norris, Feldman)), result = "latex")
```


```{r}
