---
title: "Clean data"
editor_options: 
  chunk_output_type: inline
header-includes:
    - \usepackage{setspace}\doublespacing
    - \usepackage{booktabs} 
    - \usepackage{tabularx}
    - \usepackage{tidy}
output:   
  bookdown::pdf_document2:
  fig_caption: true
  fontsize: 10.5pt
---
henter pakker
```{r hente-pakker, message=FALSE, include=FALSE, echo=FALSE}
library(dplyr) # Kan rense det nye data
library(tidyr)
library(stringr) # Til arbejde med string-data
library(ggplot2) # Til visualisering af resultater
library(viridis)
library(lubridate)
library(ggpubr) # Flere plots sammen
library(openxlsx) # Kan loade og gemme excel
library(ggpubr)
library(tidyverse)
library(haven) # til at åbne datasæt 
library(corrr)
library(psych)
library(Hmisc)

```

#åbne data
```{r åbne-data, include=FALSE, echo=FALSE}
MPD2020 <- read_dta("../data/MPDS2020a.dta")
#.. betyder gå tilabe til parent folder
```

lave id variable
```{r}
MPD2020 <- mutate(MPD2020, id = rownames(MPD2020))
```


#clean data
slet alt data fra før år 2002, da jeg ikke har survey data fra denen periode
```{r år 2002 og frem, kun EU lande, include=FALSE, echo=FALSE}
#først skabe variable - dato, som kun har årstal 
MPD2020 <- subset(MPD2020, format.Date(edate, "%Y")>"2000")


#eu members ku
MPD2020 <- subset(MPD2020, eumember == 10)
```

```{r}
not_all_na <- function(x) {!all(is.na(x))} #funktion, som angive at slette variabler hvor alle observation er NA
MPD2020 <- MPD2020 %>%
  select_if(not_all_na)

#drop når alle observation er nul
not_all_zero <- function(x) {!all(x == 0)} #funktion, som angive at slette variabler hvor alle observation er nul
MPD2020 <- MPD2020 %>%
  select_if(not_all_zero)

```



```{r}
#adminstraive variable til deres egne dataframe
MPD2020admin <- subset(MPD2020, select = c(country, countryname, oecdmember, edate, coderid:testeditsim, datasetversion, party, partyname, pervote:progtype))
```


```{r}
#variabler der skal lægges sammen
MPD2020plus <- subset(MPD2020,  select = c(country, countryname, edate, total, pervote))

```


```{r}
#variabler der skal droppes helt fra hoved dataset
MPD2020mean_np <- subset(MPD2020, select = -c(eumember, voteest:totseats, datasetorigin: corpusversion, id_perm, date, oecdmember, party:testeditsim, datasetversion, progtype, total, id))
```


```{r, message=F, include=F, echo=F}
MPD2020mean_np$pervote[is.na(MPD2020mean_np$pervote)] <- 0
```


#lande og valg år gennemsnit på MPD2020 dataframe
```{r}
MPD2020mean_np <- MPD2020mean_np %>%
  group_by(country, countryname, edate)%>%
  summarise_if(is.numeric, "mean", na.rm =TRUE)
```


```{r}
MPD2020mean_np$id = rownames(MPD2020mean_np)
```

```{r}
MPD2020plus <- MPD2020plus %>%
  group_by(country, countryname, edate)%>%
  summarise_all("sum", na.rm =TRUE)
```

```{r}
MPD2020plus$id = rownames(MPD2020plus)
```

```{r}
MPD2020plus <- MPD2020plus %>%
  group_by(country, countryname, edate)%>%
  summarise_all("sum", na.rm =TRUE)
```

```{r}
MPD2020_f <- MPD2020mean_np
MPD2020_f$pervote <- MPD2020plus$pervote
MPD2020_f$total <- MPD2020plus$total

```



#beregne ændring i variable fra sidst indsamlet i det given land
```{r, message=F, echo=F, include=F}
MPD2020c <- MPD2020mean_np%>% 
  group_by(country)%>%
  select(-c(id, pervote))%>%
  mutate_if(is.numeric, funs(.-lag(.)))%>%
  ungroup
```

```{r, message=F, echo=F, include=F}
colnames(MPD2020c) <- paste0(colnames(MPD2020c), "_c")
MPD2020c$id = rownames(MPD2020c)
MPD2020c <- subset(MPD2020c, select = -c(country_c, countryname_c, edate_c))
```


#samle alt i et datasæt
tager ikke admin med
```{r}
MPD2020_f_np <- full_join(MPD2020_f, MPD2020c)
```

```{r}
write.csv(MPD2020_f_np, file="../data/MPD2020 mean states not party.csv")
```



immigrations relevant variabler
per601, per602: positiv og negative way of life
per607, per608: mulitculture, positiv og negativ
per705: underprivilligede minoritet grupper
per601_2: immigration negativ - nye immigranter
per602_2: immigration positivt - nye immigranter
per607_2:multiculture: immigrant diversitet positiv - er i landet
per608_2:multiculture: immigrant assimilation - er i landet
```{r}
immigration_np <- subset(MPD2020_f_np, select = c(id, countryname, per601, per602, per607, per608, per705, per601_2, per602_2, per607_2, per608_2))
```

sum af negativ og positiv omtale multiculture immigrant
```{r}
immigration_np$per6078_2sum <- immigration_np$per607_2 + immigration_np$per608_2
immigration_np$per6078_sum <- immigration_np$per607 + immigration_np$per608
immigration_np$per6012_sum <- immigration_np$per601 + immigration_np$per602
immigration_np$per6012_2sum <- immigration_np$per601_2 + immigration_np$per602_2

```


```{r}
immigration_np.cor <- correlate(subset(immigration_np, select = c(per6078_sum, per6012_sum)))
immigration_np_2.cor <- correlate(subset(immigration_np, select = c(per6078_2sum, per6012_2sum)))
```

kultural autonomy
```{r}
unique(MPD2020$per201)
unique(MPD2020_f$per201_c)

```





```{r}
traditionel_sweden<- MPD2020_f %>%
  filter(country==11)%>%
  mutate(per603_r = 100 - per603)%>%
  select(id, per603_r, per604, per603, per603_c, per604_c, country)
```

```{r}
traditionel_sweden.cor <- correlate(subset(traditionel_sweden, select = -c(country, id)))
```
```{r}
traditionel_fin<- MPD2020_f %>%
  filter(country==14)%>%
  mutate(per603_r = 100 - per603)%>%
  select(id, per603_r, per604, per603, per603_c, per604_c, country)
```

```{r}
traditionel_fin.cor <- correlate(subset(traditionel_fin, select = -c(country, id)))
```

```{r}
traditionel_fra<- MPD2020_f %>%
  filter(country==31)%>%
  mutate(per603_r = 100 - per603)%>%
  select(id, per603_r, per604, per603, per603_c, per604_c, country)
```

```{r}
traditionel_fra.cor <- correlate(subset(traditionel_fra, select = -c(country, id)))
```


```{r}
alpha(subset(traditionel_sweden, select = c(per603, per604, per603_c, per604_c)))
```


```{r}
traditionel<- MPD2020_f %>%
  mutate(per603_r = - per603)%>%
  select(id, per603_r, per604, country)
```

```{r}
traditionel.cor <- correlate(subset(traditionel, select = -c(country, id)))
```


```{r}
traditional <- correlate(traditionel$per603, traditionel$per604)
```



```{r}
require(plyr)
tradtionel_correlation_country <- function(traditionel) {
  return(data.frame(COR = cor(traditionel$per604, traditionel$per603_r)))
}
```

```{r}
traditionel.country <- ddply(traditionel, .(country), tradtionel_correlation_country)
```

```{r}
multicultural<- MPD2020_f %>%
  mutate(per607_r = -per607)%>%
  select(id, per607_r, per608, country)
```

```{r}
require(plyr)
multicultural_correlation_country <- function(multicultural) {
  return(data.frame(COR = cor(multicultural$per608, multicultural$per607_r)))
}
```

```{r}
multicultural.country <- ddply(multicultural, .(country), multicultural_correlation_country)
```

```{r}
traditionel.multicultural.cor <- correlate(subset(MPD2020_f, select = c(per603, per604, per607, per608)))

```

#åbne original datasæt 

```{r åbne original dataset}
original <- read_dta("../data/MPDS2020a.dta")
```


```{r}
traditionel.multicultural.cor <- correlate(subset(MPD2020_f, select = c(per603_c, per604_c, per607_c, per608_c)))
```

```{r}
immigration_negative <- correlate(subset(MPD2020_f, select = c(per601_2, per608_2)))
immigration_negative_change <- correlate(subset(MPD2020_f, select = c(per601_2_c, per608_2_c)))
immigration_positive <- correlate(subset(MPD2020_f, select = c(per602_2, per607_2)))
immigration_positive_change <- correlate(subset(MPD2020_f, select = c(per602_2_c, per607_2_c)))
#                                                        , per607_2, per608_2_c, per608_2, per607, per608, per607_c, per608_c, per602, per602_c, per602_2, per602_2_c)))
immigration_positive_negative <- correlate(subset(MPD2020_f, select = c(per602_2, per607_2, per601_2, per608_2)))
immigration_positive_negative_C <- correlate(subset(MPD2020_f, select = c(per602_2_c, per607_2_c, per601_2_c, per608_2_c)))

```
per607_2_c, per607_2, per608_2_c, per608_2, per607, per608, per607_c, per608_c, per602, per602_c, per602_2, per602_2_c

```{r}
immigration <- MPD2020_f%>%
  select(country, countryname, edate, id, per607_2, per608_2_c, per608_2, per607, per608, per607_c, per608_c, per602, per602_c, per602_2, per602_2_c, per601_2_c, per601_2, per601, per601_c, per607_2_c)

immigration$per601_c <- format(immigration$per601_c, scientific = FALSE)
immigration$per601_c <- as.numeric(immigration$per601_c)
```

```{r}
label(immigration$per607_2) <- "multicul +: im diversity"
label(immigration$per607_2_c) <- "multicul +: im diversity change"
label(immigration$per608_2) <- "multicul -: im assimilation"
label(immigration$per608_2_c) <- "multicul -: im assimilation change"
label(immigration$per607) <- "multicul +"
label(immigration$per607_c) <- "multicul +: change"
label(immigration$per608) <- "multicul -"
label(immigration$per608_c) <- "multicul -: change"
label(immigration$per602) <- "national way of life -"
label(immigration$per602_c) <- "national way of life -: change"
label(immigration$per602_2) <- "national way of life: im +"
label(immigration$per602_2_c) <- "national way of life: im +: change"
label(immigration$per601) <- "national way of life +"
label(immigration$per601_c) <- "national way of life +: change"
label(immigration$per601_2) <- "national way of life: im -"
label(immigration$per601_2_c) <- "national way of life: im -: change"
```

```{r}
immigration.cor <- (correlate(subset(immigration, select = -c(country, countryname, id))))
immigration.cor <- round(cor(subset(immigration, select = -c(country, countryname, id)), use="pairwise.complete.obs"), 2)
immigration.positiv.cor <- round(cor(subset(immigration, select = c(per607_2, per607, per602, per602_2)), use="pairwise.complete.obs"), 2)
immigration.negativ.cor <- round(cor(subset(immigration, select = c(per608_2, per608, per601, per601_2)), use="pairwise.complete.obs"), 2)
immigration.positiv.negativ.cor <- round(cor(subset(immigration, select = c(per607_2, per602_2, per608_2, per601_2)), use="pairwise.complete.obs"), 2)
immigration.positiv.negativ.change.cor <- round(cor(subset(immigration, select = c(per607_2_c, per602_2_c, per608_2_c, per601_2_c)), use="pairwise.complete.obs"), 2)
```

```{r}
immigration_simple <- immigration%>%
  select(country, countryname, id, edate, per602, per601, per602_c, per601_c)%>%
  mutate(diff_in_im_positive_c = per602_c-per601_c, diff_in_im_positive = per602-per601)
```

```{r}
moral <- MPD2020_f%>%
  select(country, countryname, edate, id, per603, per604, per603_c, per604_c, per503, per503_c, per705, per706, per705_c, per706_c)%>%
  mutate(diff_in_trad_nega_c = per604_c-per603_c, diff_in_trad_nega = per604-per603)
```


```{r}
trad.cor <- correlate(subset(moral, select = -c(country, countryname, edate, id)))
```

